【裁判字號】    97,訴,530
【裁判日期】    980608
【裁判案由】    妨害自由等
【裁判全文】
臺灣桃園地方法院刑事判決               97年度訴字第530號
公  訴  人  臺灣桃園地方法院檢察署檢察官
被      告  亥○○
            天○○
共      同
選任辯護人  黃暖琇律師
被      告  巳○○○
            地○○
選任辯護人  鄭華合律師
被      告  THAN THI .
                    所持越南國.
                    在台無固定.
                    （現收容於內政部出入國及移民署收容事
            DAO THI M.
                    所持越南國.
                    在台無固定.
                    （現收容於內政部出入國及移民署收容事
共      同
指定辯護人  本院公設辯護人酉○○
上列被告等因妨害自由等案件，經檢察官提起公訴（台灣桃園地
方法院檢察署96年度偵字第30076 號、97年度偵字第262 號），
本院判決如下︰
    主  文
亥○○、天○○共同意圖營利而違反任何人不得媒介外國人非法
為他人工作之規定，亥○○處有期徒刑壹年，天○○處有期徒刑
陸月，天○○部分如易科罰金，以新台幣貳仟元折算壹日。附表
二所示之物，均沒收。亥○○、天○○其餘被訴部分均無罪。
巳○○○幫助意圖營利而違反任何人不得媒介外國人非法為他人
工作之規定，處有期徒刑月，如易科罰金，以新台幣貳仟元折
算壹日。
地○○幫助意圖營利而違反任何人不得媒介外國人非法為他人工
作之規定，處有期徒刑月，如易科罰金，以新台幣貳仟元折算
壹日。附表三所示之物，均沒收。
THAN THI PHUONG BANG（申氏芳萍）、DAO THI MAI （陶氏梅）
均無罪。
    事  實
一、亥○○明知不得媒介來台工作而逃逸之外國人非法為他人工
    作，然因知許多原合法來台工作之女性外籍勞工，因實際領
    得薪資過低或適應不良終告逃逸，惟仍冀求非法工作賺取較
    高薪資；另方面亦知諸多我國人士不願藉由合法但繁複之申
    請程序聘雇外籍勞工，而欲以地下方式僱請所謂「臨時工」
    。亥○○遂起在此相互市場需求中媒合仲介非法工作以牟利
    之意，乃自民國93年間某日起，基於媒介逃逸外籍勞工非法
    工作而抽取佣金以營利之單一集合犯意，先將得為逃逸外勞
    媒介非法工作此一訊息以口耳相傳方式散布於外勞生活圈，
    使原係合法來台工作，但因故逃離原工作處所且欲覓得其他
    較佳非法工作機會之越南籍、印尼籍及菲律賓籍外勞共約14
    0 人（含附表一所列編號1 至23號）於逃離原雇主處後，陸
    續自友人處聽聞此訊息，乃分別撥打亥○○所有門號為0000
    000000號、0000000000號、或0000000000號之行動電話與亥
    ○○聯繫告以斯旨，並經亥○○駕車前往先行載回其位於桃
    園縣觀音鄉保生村兩座屋35之5 號住處之地下室暫時收容，
    另由得知有此非法僱傭外籍勞工訊息之各需工人士撥打亥○
    ○上揭電話，與亥○○談妥勞工國籍、工作內容、薪資及仲
    介費用、及約定由亥○○帶工前來、不合適時如何換工、如
    何收款等仲介條件後，再由亥○○駕車將選定之外籍勞工載
    運至各需工人士處上工，迄每月固定收款期日屆至，再由亥
    ○○前往收款或由雇主匯入亥○○指定帳戶內。自94 年4月
    1 日起，亥○○再以每月支付新台幣（下同）四萬元至五萬
    元不等之代價，邀渠妹天○○加入，主要擔任於每月固定期
    日前往雇主處收款之工作，天○○乃自斯時起，基於與亥○
    ○媒介此等逃逸外籍勞工非法工作而抽取佣金以營利之單一
    集合犯意聯絡，於收款期日屆至時，由亥○○撥打其所有預
    先交付天○○之門號為0000000000號行動電話通知天○○前
    往收款，天○○再以預先自亥○○處取得之亥○○所有門號
    為0000000000號行動電話去電各雇主約定收款時間後，前往
    雇主所在地點收款，經扣除由劉汶淵賺取之仲介費用3,000
    元及各外勞每月向劉汶淵、天○○購買之電話儲值卡費用後
    ，再由天○○將剩餘款項交予外籍勞工以為薪資。另亥○○
    更於96年5 月上旬前之某日，由與亥○○及天○○有共同媒
    介外國人非法工作犯意聯絡之某真實姓名年籍俱不詳之成年
    女子權充為亥○○之「助理」，而與來電探詢僱傭「臨時工
    」之戌○○接洽並談妥諸僱傭條件，嗣即派送印尼籍之「路
    比」（附表一編號1 之外籍勞工）至戌○○住處上工，並由
    天○○按月以上述方式前往向戌○○收款，經扣除每月3,00
    0 元之仲介費用交予亥○○後，餘款發予「路比」為薪資。
    在此期間，天○○亦間或受亥○○指示，於僱傭關係終止時
    前往雇主處將外籍勞工帶回，更於96年12月4 日前之某日，
    以亥○○交付之前揭0000000000號行動電話門號與來電詢問
    僱傭外籍勞工事宜之未○○接洽，並談妥僱傭期間及薪資等
    聘僱條件後，先由與亥○○及天○○有共同犯意聯絡之亥○
    ○配偶「劉吉娜」（未據起訴）駕車將越南籍外勞黎氏雲帶
    往未○○位於台北縣永和市○○路39巷24弄9 號住處附近之
    大路上，再由知悉未○○詳細住處地址之天○○接手將黎氏
    雲帶往未○○家中上工。迄96年12月6 日上午6 時55分許，
    經桃園縣政府警察局、桃園縣政府警察局大園分局、行政院
    入出國及移民署桃園專勤隊等人員，持本院核發搜索票在上
    址地下室內查獲如附表一所示編號16及24至28號之外籍勞工
    ，並循線帶回已媒介在外非法工作之如附表一編號1 至14號
    所載外籍勞工，並扣得亥○○、天○○使用之上開各行動電
    話、記載仲介費用之帳本2 本、匯款單3 張、及非法媒介所
    得3,000 元。
二、巳○○○本為外籍勞工仲介業者，明知亥○○所媒介之外籍
    勞工均是因故逃離原工作處所之人，不得媒介非法工作，竟
    基於幫助亥○○非法媒介以營利之單一集合犯意，自民國93
    年間某日亥○○開始從事上揭犯行時起，先後多次以所持其
    母所有之配有門號為0000000000號晶片卡之行動電話與亥○
    ○所有門號為0000000000號行動電話相互聯繫，以將來電詢
    問是否有非法僱傭外籍勞工之需工人士之聯絡方式等資訊告
    知亥○○，或將亥○○之行動電話號碼告知來電詢問之各需
    工人士，供亥○○與渠等相互聯繫後續媒介事宜，以此方式
    幫助亥○○陸續成功媒介共約10名之外籍逃逸勞工在我國非
    法工作以營利，其中於96年9 月22日媒介附表一編號18綽號
    「阿水」之越南籍逃逸勞工予吳銘泉非法工作，另於96年12
    月2 日成功媒介附表一編號12綽號「阿娥」之越南籍逃逸勞
    工「阿娥」予劉孝忠非法工作。另地○○係計程車司機，明
    知亥○○要求載往指定地點等侯之外籍勞工，均是亥○○準
    備非法媒介工作而營利之逃逸外籍勞工，竟仍基於幫助亥○
    ○之單一集合犯意，於96年間，陸續由逃逸外勞先撥打其所
    有配有0000000000號門號晶片卡之行動電話與之聯繫前往搭
    載，再由地○○以己所有配有0000000000號晶片卡之行動電
    話去電亥○○取得聯繫後，依亥○○指示將所搭載之逃逸外
    勞接運至指定地點，再由亥○○前來將之帶回，迄96年11月
    20 日 止，共已搭載4 名逃逸外籍勞工至指定地點交給亥○
    ○，由亥○○非法媒介工作以營利。以上2 人分別為警於96
    年12 月6日查緝到案，並扣得地○○所有而供犯罪使用之插
    入0000000000號、0000000000號等晶片之行動電話2 支。
三、本案經台灣桃園地方法院檢察署檢察官偵查起訴。
    理  由
壹、被告亥○○、天○○、巳○○○、地○○有罪部分：
一、被告巳○○○、地○○對上揭犯罪事實，均坦認不諱。被告
    亥○○雖坦認有媒介逃逸外勞為我國人士工作之事實，天○
    ○雖坦認曾受亥○○之託向部分雇主收款及將附表一編號9
    所示外勞黎氏雲帶往雇主家等事實，惟亥○○矢口否認其媒
    介外勞有從中牟利之事，天○○則否認有何共同非法媒介外
    國人工作之犯行。被告亥○○辯稱：這些逃逸外勞在台灣找
    不到工作很可憐，我是基於做善事的心態幫忙他們，讓他們
    在台灣可以賺錢，我雖有抽取仲介費用，但那是用來帶他們
    看醫生及吃住，不是為我自己營利，我甚至經常帶他們出去
    玩等語。被告天○○則辯稱：我只有幫忙亥○○收取部分外
    勞薪資或賣電話卡，並沒有媒介外勞工作，也不知道所收的
    錢是仲介費用，我沒有問亥○○那麼多等語。經查：
  (一)被告亥○○確有媒介附表一編號1 至23所示之逃逸外籍勞工
    予各雇主非法工作，且渠等非法工作期間、工作地點亦均如
    附表一各編號所載，此部分事實，業據逃逸外勞子○○○ ○○○○○
    ○○○○○ ○○○○○○ （路比）、NGUYN THI HIEN（綽號「阿賢」）
    、癸○○○○ ○○○ ○○○○（阮氏寧）、NASIH （納西）、PHAN THI
    NHI （綽號「阿二」）、戊○ ○○○ ○○○○○（黎氏香）、乙○ ○○○
    ○○○○○ （杜氏香）、TRAN THI TYUET（陳氏水）、己○ ○○○ ○
    ○○( 黎氏雲）、辛○○○○○ ○○○ ○○○○ （阮氏水）、甲○○ ○○○ ○○
    ○ （綽號「阿靜」）、辰○ ○○○ ○○○（綽號「阿娥」）、寅○
    ○○○ ○○○○（綽號「阿香」）、丑○○○ ○○○ ○○○○ （范氏活，綽
    號「阿范」）、丙○ ○○○ ○○○○ （胡氏醉）、丁○ ○○○ ○○○（李
    氏四）、TRAN THI BE （綽號「阿倍」）、壬○○○○○ ○○○ ○○○
    ○○○ （阮氏芳，西元1981年10月11日生）、壬○○○○○ ○○○ ○○○
    ○○○ （阮氏芳，西元1985年4 月24日生）、NOTO MARICON
    RODEROS （宇○○○）、庚○○○○○ ○○○ ○○○○○（阮氏娟）於警
    詢及檢察官偵查中之證述綦詳，亦與各雇主戌○○、趙鈺、
    陳麗秋、董青萍、遲堉華、陳彥晞、安玲珈、申○○、未○
    ○、林和發、李志輝、劉孝忠、黃麗雪、林美仁、林秀冠、
    午○○、陳靖萱、吳銘泉、林秀娥、黃麗珠、陳芳莉、胡天
    助分別於警詢及檢察官偵查中之證述、及證稱係為胡天助（
    附表一編號22之僱主）出面與亥○○聯繫接洽僱傭越南籍逃
    逸勞工NGUYEN THI LE （阿六）等語甚詳之游麗真於警詢中
    之證詞相一致，此部分事實是堪認定。
  (二)本件係由警方於96年12月6 日持本院核發之搜索票，在被告
    亥○○位於桃園縣觀音鄉保生村兩座屋35之5 號住所之地下
    室內，查獲包括本件被告申氏芳萍、陶氏梅二人在內及如附
    表一編號16及24至28號之逃逸外籍勞工。被告亥○○於警詢
    於本院審判中均自白確有媒介逃逸外勞為我國人士僱用非法
    工作之事實，且於警詢中供稱：這些逃逸外勞都是他們朋友
    介紹過來的，我則幫他們介紹工作，「每個月從我所介紹出
    去的外籍女子薪資扣除新台幣3,000 元，為我所有。」。其
    中被告申氏芳萍、陶氏梅係受雇於我照顧其他住於我家中之
    外勞，陶氏梅每月薪資21,000元、申氏芳萍每月薪資則為18
    ,000 元 。查扣之電話「儲值卡」係我購買出售予在外工作
    之外籍勞工使用。被告天○○是我妹妹，我每月都給付她四
    至五萬元不等之薪資，「由我告知天○○至雇主家中領取外
    籍女子之薪資，然後當面與外籍女子兌現，如有先行向我預
    支儲值卡就扣除金額，然後再領取我介紹費用3,000 元，其
    餘為外籍女子所有。」，且目前仍有40至50名逃逸外勞在我
    仲介之雇主家工作。又於檢察官偵查中供稱：我大約在3 年
    多前（即93年間）開始仲介，收容及仲介過之逃逸外勞人數
    眾多，已無法計算，天○○僅負責收帳，被告巳○○○係合
    法之仲介業者，僅在她的客戶有需要「臨時工」時，才會將
    此資訊、機會告知我等語（96年度偵字第30076 號卷一第7
    頁至第16頁）。嗣於97年3 月3 日警詢時復坦承：從我開始
    非法仲介到被查獲的期間，我自己估計約（仲介過）140 、
    150 人左右等語（見96年度偵字第30076 號卷五第131 頁）
    。此間媒介非法工作成工之實際人數既無法確認，是依罪疑
    惟有利於被告之原理，應僅認亥○○成功媒介非法工作之外
    籍逃逸勞工人數為140 人。
  (三)被告天○○於警詢及檢察官偵查中均一致供稱：我「從94年
    4 月1 日開始協助亥○○，我只代為收取費用。」、「亥○
    ○會用電話聯絡我去向雇主收帳，亥○○會給我雇主的電話
    號碼，然後我會打電話給雇主向雇主收帳，向雇主收取外勞
    的薪資，我沒有從中抽傭，是亥○○每個月以新台幣五萬元
    請我，叫我幫他收帳而已。」、「亥○○每個月止收取新台
    幣3,000 元仲介費用，其餘的薪資都給工人。」等語，又稱
    ：查扣的門號為0000000000號行動電話及0000000000號行動
    電話都是亥○○拿給我的。前者是亥○○聯絡我去向雇主收
    帳用、後者則是我做為聯絡雇主收取外勞薪資用等語（96年
    度偵字第30076 號卷一第18頁至第25頁）。
  (四)次據證人宇○○○（NOTO MARICON RODEROS，附表一編號28
    ）於本院中證稱：我是經由一位菲律賓籍的友人Tina介紹認
    識被告亥○○，她告訴我亥○○會幫我找工作，又說我可以
    住在亥○○的家，抵達後我就住在地下室，不到一星期就被
    警查獲，「（你在亥○○的地下室期間有無見過在庭被告天
    ○○？）她有時候都會下去地下室。... 她會去接人。...
    她都會去那邊發薪水跟接外勞。... 她都會去那邊接人送到
    雇主家。... 我本來在別的地方工作，做了兩天，因為我的
    眼睛不好，所以亥○○叫天○○把我接回來。... 她（指天
    ○○）都會去接人到介紹的工作。... 我不是猜的，我知道
    是天○○會去那邊接外勞。... 我要去新雇主那邊上任的時
    候，不是天○○把我接到雇主那邊去的，但是當我一個雇主
    要結束的時候，是由天○○把我接回來的。（妳聽到天○○
    跟其他的非法逃逸外勞是用什麼溝通？）中文。」等語（本
    院卷二第15頁至第16頁）。即證稱天○○除負責伊所自白之
    「發薪水」外，尚曾前往雇主處將其接回亥○○上址住處地
    下室安置。
  (五)證人「路比」（子○○○ ○○○○○○○○○○ ○○○○○○，附表一編號1）
    於本院中證稱：「我確實有見過他（指被告亥○○），在路
    邊，因為我打電話找工作，劉先生來接。（你見過在庭被告
    天○○嗎？）有。（什麼原因見到天○○？）每個月發薪水
    。（你被查獲時，雇主叫什麼名字？）戌○○。（你有住過
    觀音鄉保生村兩座屋35之5 號那個地下室嗎？）有。... 我
    在那邊等找工作。（你在那邊住過幾次？）一次，就是三天
    。（誰帶你到該地下室居住？）亥○○。... （你在警詢時
    提到的劉小姐是誰？）天○○，因為她每個月發薪水給我。
    」等語。又稱：「我認為是劉小姐每個月發薪水給我，劉先
    生是送我到雇主那邊之後都沒有跟我聯絡了，跟我聯絡的都
    是劉小姐，每個月發薪水給我。」等語（本院卷二第29頁至
    第30頁、第41頁）。即證稱逃離原雇主且撥打電話與亥○○
    取得聯繫表達「找工作」之意後，係由亥○○前來將其接回
    上址住處地下室暫時安置，嗣至雇主「戌○○」處工作時，
    則由天○○按月前來發給薪資。
  (六)證人戌○○（即「路比」之雇主）於本院中證稱：我在96年
    5 月間曾僱用「路比」當時「一個美國朋友把劉先生的電話
    給我，我就把身分證、印章、劉先生（指亥○○）的電話留
    給我母親，我當時急著要去美國，我在出國前有跟劉先生聯
    絡，後續就交給我母親處理。...96 年6 、7 月（我回國）
    ，我回來之後，路比就過來，後來我是跟一個劉小姐（指天
    ○○）聯絡。... 我有跟劉小姐見過一次面。... 因為一次
    匯款比較晚，她說在我家附近，直接過來拿。... 警察只是
    問我有無看過劉小姐，我說有，因為他（天○○）有來過我
    們家。... 劉先生（亥○○）有留劉小姐（天○○）的電話
    給我。（你跟劉小姐接洽的原因？）都是有關外勞薪水的支
    付方式，要跟劉小姐問帳號。」等語，又稱：「（你出國期
    間，你母親聯絡的對象是誰？）... 我自己猜測，是我母親
    跟劉小姐接洽的。... 因為我猜我母親是跟劉小姐接洽，所
    以我想（路比）應該是劉小姐帶來的。... （路比有無提過
    他受到的待遇如何？）沒有，看劉小姐跟路比之間這樣不會
    惡言相向，看起來像朋友，不會很害怕。（路比有無提過地
    下室的事情？）沒有。」、「（你剛剛說你有跟亥○○打過
    電話，請你回想你跟亥○○說話的內容？）就是講說我要僱
    用外勞，我們家的地址，如果有的話，要聯絡我母親。（薪
    水的內容，有無跟亥○○確認？）我只知道大約二萬一千元
    。（你有親眼看過載路比來你家的仲介是誰？）沒有，但是
    劉小姐有來我家收過錢。（載路比來你家的仲介，你有無親
    眼看過？）沒有。」等語。嗣經本院訊問時，戌○○亦證稱
    ：「（你說有關僱傭外勞的薪水，原則上你都是用匯款的？
    ）是的。（照你的意思，天○○只有到你家跟你收過一次外
    勞的薪水？）是。... 大概都是匯款比較多，除非沒有匯款
    ，她（天○○）才會來收。（她來收過幾次？）就是一次。
    （要付薪水之前，你會以電話再跟劉小姐聯絡嗎？）不會，
    有時候過期了，她會打電話過來。（過期幾次？）過期兩、
    三次，只有一次是天○○親自到我家跟我收。... （你在電
    話中，你只有跟劉先生說你家需要家庭幫傭？）是的。（問
    他能不能幫你仲介，幫你找？）是的。（有無問他大概壹個
    月薪水多少錢？）二萬一千元。（你只有跟他談這些，至於
    其他的要如何申請、雇主這些要提供哪些證件、資料等，較
    細節的事情，你都沒有跟劉先生談過？）沒有。... 劉先生
    叫我跟他的助理聯絡。」等語。再就與此位亥○○「助理」
    聯繫之過程，戌○○則證稱：「劉先生跟我說叫我跟那個助
    理談，並給我那個助理的電話，叫我跟他聯絡。... 是女的
    。... 我有跟他說我要印尼籍的。... 那個女子留劉小姐（
    天○○）的電話給我。... （她說）有問題的話，就可以打
    電話聯絡劉小姐。... 就是跟劉小姐接洽。... 她是說看可
    以跟劉小姐聯絡，有關聘僱家庭幫傭的事情。」等語（本院
    卷二第153 頁至第164 頁）。對此，被告亥○○則供稱：「
    在電話中有跟她（戌○○）說滿月的時候，要拿薪水假如我
    沒有過去，會有一個劉小姐（指天○○）過去。」等語（本
    院卷二第164 頁）。綜此交互勾稽，可見戌○○透過友人得
    知可向亥○○聘雇「臨時工」此一管道、旋並去電亥○○詢
    問詳情，亥○○即要戌○○先去電一位與之有共同媒介外國
    人非法工作犯意聯絡之女性「助理」，再經戌○○與該名女
    性「助理」洽談，該女性「助理」則告知戌○○倘有問題可
    再與天○○聯繫，嗣戌○○即出國，而由伊母親處理後續聘
    雇事宜，而每月二萬一千元之費用則以天○○所告知之帳號
    以匯款方式給付。戌○○對後續聘僱洽談過程雖非親身經驗
    而不瞭解，但其中一次遲誤匯款後之二、三日左右，係由天
    ○○來電與戌○○約定時間並前來向戌○○索款。
  (七)證人午○○於本院中證稱：我曾因雇用外籍勞工「阿翠」（
    按即「胡氏醉」，丙○ ○○○ ○○○○ ，附表一編號16）見過亥○
    ○，... 每月薪水大約二萬餘元，都是交給天○○等語。並
    稱：「（怎麼交給天○○的？）他來家裡收。」等語，嗣又
    改稱：「時間真的久了，我真的不知道怎麼說，現在叫我去
    回想，我確實付了這筆款，但我真的不知道到底付給誰，或
    許天○○只是過來關心訪視。」等語，嗣再證稱：「（你說
    天○○可能過來關心訪視，目的為何？）來教導阿翠如何適
    應我家的工作。... 來教導阿翠如何清潔、打掃、照顧家人
    。」等語，並稱：「（為何你剛腦海會浮現在阿翠適應不良
    後，你會打電話給亥○○說阿翠適應不良，之後就有天○○
    過來指導阿翠工作的印象？）我印象中我家中工作上真的有
    問題，天○○真的來幫了我家很大忙。... （你透過亥○○
    所僱用的外勞只有阿翠一個？）對。... 有的話是在更久之
    前。... 可能一年以上。（你現在可以確定到底天○○幫了
    你很大的忙，是針對哪個外勞？）是阿翠。」，並稱：「（
    如果阿翠有不適應的問題，你不是向仲介亥○○反應，而是
    要天○○過來？）事實上我只有亥○○的電話，我打電話給
    亥○○，但後來是天○○過來。」、「（你是因為阿翠到你
    家工作的初期，阿翠不適應，所以你向仲介亥○○反應，之
    後就是天○○到你家來指導阿翠？）對。」等語（本院卷三
    第4 頁至第13頁）。對此，被告天○○則供稱：「有可能是
    我去領薪水的時候他跟我反應這個外勞作的不好，我就做翻
    譯。」等語，或稱：「我不會翻譯，但是會跟他講說衣服怎
    麼燙的事情，他所謂的幫忙就是這些事。」等語（本院卷三
    第13頁）。依此，午○○就是否為天○○前來收取款項乙節
    ，記憶固已模糊，然可以確定者，乃午○○去電向亥○○反
    映胡氏醉有適應不良之情形後，竟係由天○○前來家中指導
    胡氏醉如何適應及工作細節。
  (八)證人申○○於本院中證稱：我曾因聘僱外勞「阿水」（即陳
    氏水，卯○○○ ○○○ ○○○○○，附表一編號8） 而見過亥○○跟天
    ○○。等語，又稱：「有人給我亥○○的電話，我就跟他聯
    絡。... （你跟天○○接觸的是哪個部分？）外勞會打電話
    請他幫忙買那個卡（指電話卡），他就會過來。另外還會收
    錢。... （天○○過來收錢是收什麼錢？）薪資。... （陳
    氏水初到你住處時，是誰帶他過來？）亥○○。... （你現
    在認為你是向誰僱用陳氏水的？）亥○○。」等語，即改稱
    係向亥○○僱用，天○○僅扮演收取薪資之角色而已。嗣檢
    察官追問何以與警詢中所言不同時，申○○證稱：「（警詢
    中為何你是說你是向天○○僱用的？）我是說她來跟我收錢
    的，為什麼寫僱用我不知道。（你為什麼又說是天○○把陳
    氏水載到你住所？）是亥○○，不是天○○。... 我有指是
    亥○○帶過來的。... （檢察官問你，你還是說有另一個外
    勞給你天○○的電話，你聯繫天○○之後，就帶陳氏水來我
    家？）應該是亥○○，不是天○○，天○○是因為來收錢，
    來賣卡，所以我比較有看到。」等語，又稱：「我搞不清楚
    是誰僱用的，我知道是天○○來收錢，是亥○○帶她（陳氏
    水）來。」等語（本院卷三第13頁至第21頁）。對此，被告
    亥○○供稱：「人是我送的，衣服也是我送的。」等語，被
    告天○○則供稱：「（我）去他那邊只有拿電話卡，還有領
    薪水。」等語。綜此可見，申○○係先去電與亥○○洽談且
    確定僱請外籍勞工事宜相關後，由亥○○將外勞陳氏水帶來
    自己住所，另由天○○於固定期日前來向其收取薪資。
  (九)另據僱用黎氏雲（己○ ○○○ ○○○，附表一編號9） 之未○○於
    本院中證稱：「（黎氏雲是誰帶到你住處工作的？）一位劉
    小姐（指天○○）。（黎氏雲到場之前，你是跟誰去接洽的
    ？）是劉小姐。（除了天○○還有跟別人聯繫接洽僱用黎氏
    雲的事嗎？）沒有。（你事前是怎麼跟天○○聯繫接洽的？
    ）我家裡要請臨時的，之前的外勞給我一個電話，他可能是
    去公園還是哪裡拿到的。... 『你說的電話號碼是00000000
    00（按即天○○上揭自白稱亥○○交付供與雇主聯繫前往收
    款之門號），沒錯吧？』沒有錯。（你僱用黎氏雲聯繫的電
    話號碼還有無其他電話號碼？）沒有。（你打上開門號，接
    聽的除了天○○還有別人嗎？）沒有。... （從頭到尾你有
    沒有接觸過在庭被告亥○○嗎？）沒有。（你在警局時說是
    朋友謝敏惠認識介紹的，跟你剛剛所說不同，何者為真？）
    那時候是很多想法要去找外勞，也有透過謝敏惠，也有之前
    的外勞給我的電話，所以在警詢的時候搞混了，事實上是之
    前的外勞給我的電話。... 我是直接跟仲介聯繫。（接電話
    的是誰？）就是天○○。因為我只聯繫過他一次或兩次，隔
    好幾天就帶外勞過來。（是誰跟你說是日薪800 元？）天○
    ○。... 天○○直接帶他過來。」等語，嗣經本院訊問亦證
    稱：經我確認警詢時指認照片，當時帶黎氏雲到我家來的，
    就是在庭被告天○○無誤等語，又稱：「我當時有點搞混，
    當時確實有謝敏惠還有工人給我的管道，謝敏惠就是王太太
    。... 我一開始真的不知道有亥○○，只知道有天○○。..
    . 應該是他（指謝敏惠即王太太）幫我找天○○，但我忘了
    是他給我還是我之前有的電話。（但是你可以確信你印象中
    沒有存在亥○○這個人？）對，不知道。（在偵查中檢察官
    有拿亥○○的照片給你看，你也有說你不知道這個人？）對
    。（為了僱用黎氏雲，在印象中有跟男子電話聯絡過嗎？）
    沒有。」等語（本院卷三第25頁至第31頁）。參以黎氏雲亦
    到庭證稱：「（有在台北縣永和市○○路工作過嗎？）有的
    ，兩天。... 朋友介紹劉先生（即亥○○），劉小姐（按即
    天○○）帶我去那邊工作。（之前有無見過在庭被告天○○
    ？）有見過，因為亥○○去高雄，請劉小姐帶我去上班。..
    . 我到雇主（按即未○○）那邊去，到的時候，由劉小姐帶
    我進雇主家，劉先生就去高雄了。當時也是要趕著幾個勞工
    去看病，也要去高雄。」等語，又稱：「劉小姐（即天○○
    ）跟我說在這邊照顧老人家，一個月薪水二萬元。... （上
    了亥○○的車，當時車上有幾個人？）當時車上總共三個外
    國人，一個是我本人，一個是在庭證人胡氏醉，一個是菲律
    賓人。... （誰開車？）劉太太（按即亥○○之配偶）開車
    。... （當時車上並沒有天○○，只有亥○○的太太？）是
    的。... （你在亥○○家中待過兩天？）是的。... 我在亥
    ○○家中待了兩天，然後被帶去雇主家中工作，工作兩天就
    被抓了。... （誰去接你的？）亥○○。（劉先生接你去他
    家，是住在他家地下室嗎？）是。... （為何是亥○○的太
    太開車載你到雇主那邊？）因為亥○○要去高雄，劉太太要
    帶外勞去看病，所以順便載我去雇主。... （出發時，只有
    你一台車？）是的。（到雇主家的時候，天○○才自己開車
    過來？）是。... 是兩部車到的時候，天○○下車來接我，
    帶去雇主家。... 劉太太的車子先到。... （天○○帶你下
    車後，劉太太就開車離開嗎？）是的。（天○○就帶你進去
    雇主家？）是。」等語，甚且稱：「（我）有聽到天○○說
    帶這個勞工來，這個勞工很乖。... 沒有多久，（天○○）
    就跟我說我回家了。（你的意思是說天○○帶你進雇主家，
    跟雇主講說，今天帶這個勞工來，這個勞工很乖，有跟你說
    你就留在這邊照顧老人家，薪水兩萬元，之後你就進去照顧
    老人家，天○○就跟雇主講話、聊天，之後就跟你說『阿雲
    ，我要回家了』，然後他就離開了？）是的，不過他有交代
    有問題的話，就打電話給劉先生（即亥○○）。」、「（劉
    太太開車載妳到哪裡？是到雇主家門口嗎？）大馬路。...
    很近不會很遠。（妳到雇主家，是天○○開車載妳過去，還
    是走路過去？）我有上天○○的車。... （天○○）大概（
    開）十分鐘。」等語（本院卷二第166 頁至第175 頁）。參
    以被告亥○○就未○○及陳氏水之上揭證詞，分別供稱：「
    工人是我叫天○○帶過去的，介紹人是他的朋友叫王太太，
    ... 後來是因為要帶工人去的時候，我要到南部去，『我就
    叫天○○打電話跟他（未○○）聯絡，也請我老婆把工人帶
    到台北後，叫天○○把工人帶過去。』」、「因為未○○急
    著要工人，我人在南部，沒有辦法，只好請我太太要帶外勞
    去看病時，順便帶證人去雇主家，同時請天○○幫我把證人
    帶去雇主家，我太太不知道進到雇主家的小路，但是我給天
    ○○地址，她才知道要帶去哪個地址。... 我老婆只知道高
    速公路交流道的出口，小路她不知道，所以拜託天○○幫我
    帶過去。」等語（本院卷二第174 頁至第175 頁、卷三第30
    頁），被告天○○亦稱：是我將黎氏雲帶至未○○住處的等
    語（本院卷三第30頁）。綜合上情交互勾稽，不論未○○係
    透過「謝敏惠即王太太」抑或「外勞」介紹始得知此一非法
    僱傭外勞管道，惟可茲確定者，乃就僱傭黎氏雲之接洽過程
    中，自始至終均由被告天○○以亥○○交付之0000000000號
    電話與未○○聯繫洽談包括薪資、工作內容及時間等相關僱
    傭條件。確定後，再由亥○○囑其配偶（菲律賓籍人士，名
    為「劉吉娜」）將黎氏雲載往未○○住處附近大路，但因其
    配偶不識詳細地址，故再由人在附近之天○○將黎氏雲接往
    未○○家上工，天○○甚且向黎氏雲表示「你就留在這邊照
    顧老人家，薪水兩萬元」、又向未○○稱：「今天帶這個勞
    工來，這個勞工很乖。」等語後方才離去。再者，亥○○配
    偶「劉吉娜」既受亥○○之託駕車將黎氏雲先載往未○○住
    處附近大路後，再交由天○○接手帶往未○○家中，參以下
    述證人宇○○○證稱住在地下室時倘要出門需先告知亥○○
    或亥○○之配偶「劉吉娜」後，方再由劉吉娜陪同外出，亦
    曾經劉吉娜告稱住在地下室期間不能隨意外出等情，詳如下
    述，綜此交互勾稽，堪認「劉吉娜」對亥○○收容藏匿諸逃
    逸外勞於地下室後，再予非法仲介他人乙情，必知之甚詳，
    猶為亥○○駕車將黎氏雲送往未○○住處以遂其媒介行為，
    顯見「劉吉娜」與亥○○及天○○間就黎氏雲之媒介非法工
    作具有犯意聯絡，亦甚明確。
  (十)綜前各節，可見天○○自96年4 月1 日開始參與時起，就亥
    ○○之媒介諸逃逸外勞非法為他人工作之犯行，主要係依其
    兄亥○○指示，定時去電聯繫雇主前往收取外勞薪資，間或
    指導叮囑外勞工作，並與雇主溝通協調，亦曾於僱傭關係終
    止時，前往雇主處接載外勞返回安置。甚就未○○僱傭逃逸
    外勞黎氏雲部分，亦係天○○出面直接與之聯繫接洽談妥各
    項僱傭條件後，再將黎氏雲帶往未○○家中上工。而按就業
    服務法第45條所謂「媒介外國人為他人工作」，除指「居間
    媒合」即參與為該外國人及需工之他人間報告訂約機會或媒
    合締約外，以被告亥○○及天○○二人與各雇主聯繫接洽過
    程及商談工作條件之整體交易過程觀之，尚包括對該外籍勞
    工之訓練指導、負責將該外籍勞工送至雇主處上工、及負責
    向雇主收取薪資且扣取應付佣金後，將餘款交予各外勞以為
    薪資，凡此俱為亥○○及天○○整體媒介業務不可或缺之一
    環。就此而言，天○○既有上揭帶同外勞至雇主處上工、按
    時向雇主收款並分配應得薪資予各勞工、甚且直接與需工人
    士接洽商談僱傭條件之行為，可見天○○確有參與此媒介工
    作行為，殆無疑問。此外，復參以宇○○○於本院中證稱：
    「（亥○○供餐給你們，幫你們找工作，他的好處是什麼？
    ）他的好處是每個月會從我們的薪水扣3,000 元。... 就是
    扣3,000 元。...21,000 的話，外勞是拿18,000，劉先生是
    拿3,000 ，24,000的話，外勞是拿19,000，5,000 給劉先生
    。... （有外勞說他的日薪是700 或800 ，這樣怎麼分配？
    ）一天600 給外勞。」等語（本院卷二第20頁）。被告亥○
    ○於本院中亦稱：「我只有要求她（天○○）幫我拿回來我
    每月3,000 元的仲介費用。... 我會給她資料，跟她說何時
    去聯絡雇主。」等語、甚至還曾給天○○調薪等語（本院卷
    三第94頁反面至第95頁）。而被告天○○於本院中亦坦認確
    有到雇主家收取外勞薪水，扣除3,000 元之仲介費用後，將
    餘款交予亥○○等語（本院卷三第119 頁反面）。綜此可見
    ，此以月薪21,000元或24,000元計算之3,000 元或5,000 元
    ，或以日薪800 元計算之200 元，正屬被告二人媒介外勞工
    作後自各外勞薪資所得中扣取之仲介費用，可見渠二人確有
    藉此營利事實及意圖甚明。
  (十一)被告巳○○○部分：
  1.被告巳○○○坦承上開幫助媒介外國人非法工作之犯行。其
    於警詢中自白稱：我係在從事合法外勞仲介之「縱橫開發有
    限公司台北分公司」任業務員一職大約二年多，是在接洽案
    子時得知客戶家裡需要臨時外勞方將亥○○電話給他們自行
    聯絡等語（96年度偵字第30076 號卷一第33頁、第34頁），
    並供稱：「雇主找不到劉先生才會叫我打。我平常用000000
    0000打給他，但是他有留一支0000000000的號碼給我。」等
    語（96年度偵字第30076 號卷一第36頁），於檢察官偵查中
    則供稱：「其實是雇主要找臨時的外勞，而我沒有，我就將
    劉先生（指亥○○）的電話給他們，當他們沒有聯絡上劉先
    生的時候，就要我幫忙聯絡劉先生傳遞訊息。」、「（這樣
    的情形你總共有幾次？）四年多來有好多次，應該有四、五
    十次，『至於成功幾次，我想十次應該有。』至於成功的外
    勞叫什麼名字我不知道，因為我沒見過，我也沒有陪劉去送
    過。」等語（96年度偵字第30076 號卷五第88頁）。於本院
    中則自白稱：我是自93年間開始，「就把要用的雇主的電話
    給亥○○，要不然就是把亥○○的電話給要用的雇主，由他
    們自己去聯絡。... 要請外勞的雇主問我有沒有臨時的，我
    說沒有人，要臨時的必須要去找亥○○。」（本院卷一第44
    頁至第46頁）、「我用0000000000號這個電話跟亥○○聯絡
    ，正常情形是把亥○○的電話給雇主，除非雇主跟我反應找
    不到亥○○，我才會打給亥○○，把雇主電話給亥○○。」
    等語（本院卷三第115 頁）。
  2.被告亥○○亦稱：確有與巳○○○之0000000000號門號聯繫
    ，「她給我電話，只要她客戶需要外籍女子，她會聯繫我告
    知雇主電話，由我直接打電話給雇主洽談。」等語（96年度
    偵字第30076 號卷一第11頁），此與巳○○○上揭自白內容
    相符。
  3.另參以偵查卷附巳○○○之0000000000號行動電話門號之通
    話監聽譯文，在96年11月23日巳○○○確有去電與00000000
    00號電話持用人談論逃逸外籍勞工聘僱事宜、及告知「新店
    的鄭先生」電話為「00000000」號之事（96年度偵字第3007
    6 號卷五第71頁至第72頁），巳○○○亦坦認此正為其與亥
    ○○談論僱請逃逸外勞事宜之通話內容（96年度偵字第3007
    6 號卷一第34頁至第35頁）。
  4.就此96年11月23日之通訊監察譯文而言，固無從明確最終確
    經亥○○媒合工作成功，然依附表一編號18越南籍逃逸外勞
    「阿水」之僱主吳明泉於警詢中證稱：「我曾因合法申請之
    看護外勞尚未來台，有透過『縱橫開發有限公司』羅小姐仲
    介臨時僱用一名外勞，是在96年9 月22日晚上開始僱用至同
    年11月7 日中午止。」等語，又稱此越籍外勞「阿水」係「
    劉先生」即亥○○載來，每月薪水21,000元也是支付給亥○
    ○等語（93年度偵字第30076 號卷四第58頁至第59頁），可
    見此「縱橫開發有限公司」之「羅小姐」，正係被告巳○○
    ○無誤。次依附表一編號12越南籍逃逸外勞「辰○ ○○○ ○○○」
    （阿娥）之僱主劉孝忠於警詢中證稱：「（我是由）一位自
    稱『羅小姐』的女子仲介僱用（阿娥），並由一名自稱『劉
    先生』（指亥○○）載阿娥到我住所。... （阿娥）照顧我
    父親，因我父親失明所以需人照顧。工作約8 小時，我是於
    96年12月2 日左右開始僱用。... （你所稱的羅小姐其真實
    姓名為何？如何聯繫？）真實姓名我不知道，以行動電話聯
    絡但電話號碼我只記得為『0919』後面的我就不記得了。」
    等語（96年度偵字第30076 號卷三第85頁至第87頁）；於檢
    察官偵查中證稱：「（阿娥）是朋友告訴我羅小姐電話，我
    再打電話給羅小姐，羅小姐再告訴我有劉先生這個管道，劉
    先生主動打給我，我沒見過羅小姐。... （知道羅小姐姓名
    嗎？）不知道，只知道電話是0919後面不記得。」等語（96
    年度偵字第30076 號卷三第91頁）。劉孝忠雖不復記憶該名
    「羅小姐」之姓名年籍，然查告知亥○○聯繫方式之「羅小
    姐」，與被告巳○○○同姓，且使用之手機號碼係以「0919
    」開頭，此又與巳○○○之手機號碼0000000000號相符合，
    且劉孝忠亦係透過巳○○○所供稱告知需工人士聯繫方式之
    被告亥○○而僱得「阿娥」。綜此交互比對，可知劉孝忠口
    中之「羅小姐」，正係被告巳○○○無誤。綜合上述，足認
    被告巳○○○在亥○○非法媒介逃逸外勞工作之期間內，確
    以其持用之0000000000號門號與亥○○之0000000000號聯繫
    ，以將各需工人士之聯絡方式等資訊告知亥○○，或將亥○
    ○之聯絡方式告知各需工人士，使渠等相互聯絡、進而使亥
    ○○得順利遂行媒介逃逸外勞予各需工人士之犯行，因此成
    功媒介約10名逃逸外勞予包括吳銘泉、劉孝忠、及其餘不詳
    姓名年籍之各僱主，且最後一次媒介成功者應係96年12月2
    日左右起由劉孝忠僱傭「阿娥」之該次，凡此均堪認定。
  (十二)被告地○○於本院中亦坦承上開幫助媒介外國人非法工作之
    犯行，於警詢中亦自白稱：我使用門號為0000000000號、及
    0000000000號二支行動電話，「有越籍外勞打電話向我叫車
    ，到桃園目的地之後，姓劉之男子來接越勞所以我才認識他
    （亥○○），當時他有留電話給我，之後就有再繼續聯絡，
    時間約有半年之久。... 我以0000000000號跟亥○○聯絡。
    ... 都是外勞搭我的計程車跟我借電話打給劉先生的，然後
    他們會約地點，指示我載至目的地（桃園地區）之後就由劉
    先生把外勞接走。... （每次車資）新台幣一千元。... 都
    是逃逸外勞直接撥打我手機0000000000號向我叫車。... （
    你從認識劉先生到現在，總共載過幾個逃逸外勞交給劉先生
    ？）有4 個。」等語（96年偵字第30076 號卷一第26頁至第
    27頁）。於本院中則供稱：「外勞叫我開計程車載他們，亥
    ○○跟他們聯絡好，我載他們去那裡。... 亥○○跟我說的
    ，是外勞先跟亥○○打電話，我再把電話拿過來聽，亥○○
    再跟我說。（你開計程車把外勞載到哪裡？）有時候在台北
    ，有時在桃園。... 經國路那邊。... 我心裡想他們是逃逸
    的。」等語（本院卷三第58頁至第59頁）。參以偵查卷附地
    ○○之0000000000號行動電話門號之通訊監察譯文，直至96
    年11月20日仍有數通與亥○○之0000000000號電話且談論欲
    載送逃逸給亥○○等事宜之通話記錄（96年度偵字第30076
    號卷五第74頁以下）。綜此交互勾稽，可見地○○主觀上明
    知亥○○係從事仲介外國人非法工作，猶以上揭方式將4 名
    逃逸外勞，依亥○○指示載運至指定地點與之會合後交其自
    行帶回住處地下室內藏匿並待爾後仲介事宜，迄96年11月20
    日為止。地○○即以此方式，為亥○○爾後之非法媒介工作
    行為提供助力，亦甚明確。
  (十三)綜上各節，被告亥○○及天○○共同圖利媒介外國人非法工
    作之犯行，及被告地○○與巳○○○分別幫助圖利媒介外國
    人非法工作之犯行，事證明確，至堪認定，均應分別依法論
    科。
二、核被告亥○○、天○○二人所為，均係違反就業服務法第64
    條第2 項及第45條之圖利媒介外國人非法工作罪。被告巳○
    ○○、地○○二人，則係犯刑法第30條第1 項、就業服務法
    第64條第2 項及第45條之幫助圖利媒介外國人非法工作罪。
    另按刑事法若干犯罪行為態樣，本質上原具有反覆、續實行
    之特徵，立法時既予特別歸類，定為犯罪構成要件之行為要
    素，則行為人在密切接近之一定時、地持續實行之複次行為
    ，倘依社會通念，於客觀上認為符合一個反覆、延續性之行
    為觀念者，於刑法評價上，即應僅成立一罪，俾免有重複評
    價、刑度超過罪責與不法內涵之疑慮；學理上所稱「集合犯
    」之職業性、營業性或收集性等具有重複特質之犯罪均屬之
    ，例如經營、從事業務、收集、販賣、製造、散布等行為概
    念者是（最高法院95年度台上字第1079號判決意旨參照）。
    查本案被告亥○○及天○○為圖利媒介外國人非法工作之犯
    行，其犯罪時間長達數年，因此媒介非法工作之次數難以計
    數，然均係利用相同機會以相同手段反覆為之，是客觀上具
    有反覆、延續實行之特徵，是縱有多次媒介外國人非法工作
    之舉措，仍應均以集合犯之包括一罪評價之。另被告巳○○
    ○、地○○雖各有多次之幫助行為，然亦各利用相同機會以
    相同手段反覆為之，是客觀上亦具反覆及延續實行之特徵，
    且所幫助之正犯即亥○○與天○○二人均以集合犯論以一罪
    ，綜此被告巳○○○及地○○二人之幫助犯行亦應同以集合
    犯各論以一幫助犯行。被告亥○○及天○○二人間，自96年
    4 月1 日天○○開始參與時起，就往後各次之媒介外國人非
    法工作之犯行；及渠二人與另名真實姓名年籍俱不詳自稱係
    亥○○「助理」之成年女子間，就媒介路比為戌○○非法工
    作之該次犯行；及渠二人與亥○○配偶「劉吉娜」間，就媒
    介黎氏雲為未○○非法工作之該次犯行，均互有犯意聯絡及
    行為分擔，均應論以共同正犯。被告巳○○○及地○○二人
    所為者係幫助犯行，本院審酌伊二人之犯罪情節及貢獻程度
    較諸正犯為輕，爰均依刑法第30條第2 項規定減輕其刑。爰
    審酌被告二人為圖私利，竟共同媒介逃逸之外國籍勞工為他
    人工作以從中賺取佣金，所為誠屬不該，且被告亥○○固坦
    認有媒介非法工作事實，然猶否認有何營利意圖，被告天○
    ○則始終否認知悉所為者係媒介逃逸外勞非法工作，其中亥
    ○○係基於主謀地位，復於審判中振振有詞侈言基於菩薩般
    之慈悲心腸，為幫助諸位逃逸外勞方有斯舉，顯見毫無悔悟
    之心，態度惡劣，絕不能輕縱等諸般情形，併考量被告巳○
    ○○、地○○均僅基於幫助地位，或僅將需工人士之資訊提
    供予實際媒介之亥○○、或僅將逃逸外勞載運至亥○○處賺
    取車資，其二人犯罪情節顯較被告亥○○及天○○二人輕微
    等一切情狀，各量處如主文所示之刑，並就被告天○○、巳
    ○○○、地○○部分於斟酌本案犯罪情節及被告資力等節後
    ，均諭知如主文所示之易科罰金折算標準，以示儆懲。
三、按供犯罪所用或犯罪預備之物、及因犯罪所生或所得之物，
    以屬於犯罪行為人者為限，得沒收之，刑法第38條第1 項第
    2 款及第3 款分別定有明文。且查目前臺灣各家電信業者均
    認客戶於申請門號並取得SIM 卡後，即取得該SIM 卡之所有
    權，此有司法院97年5 月6 日院台廳刑一字第0970009760號
    函可稽。行動電話門號0000000000號、0000000000號、及00
    00000000號之SIM 卡3 張及其各自配用行動電話共3 支，為
    被告亥○○所有供聯繫雇主關於媒介逃逸外勞非法工作事宜
    之用，業如上述且據被告亥○○供承在卷（本院卷三第114
    頁反面），是依共犯連帶責任之原理，均應依刑法第38條第
    1 項第2 款規定，就被告亥○○及天○○共犯圖利媒介外國
    人非法工作犯行所諭知之主刑項下，宣告沒收之。另扣案之
    行動電話門號0000000000號及0000000000號之SIM 卡2 張及
    其各自配用之行動電話共2 支，均為被告亥○○交付被告天
    ○○分別供亥○○聯絡天○○向雇主收款、及供天○○聯繫
    雇主收款之用，其中0000000000號行動電話更經天○○持以
    與未○○聯繫工作條件此媒介行為之用，業如前述，是為被
    告亥○○及天○○犯本罪所用之物，且既為亥○○交付而來
    ，足認係亥○○所有無疑，亦應依同條規定沒收。再扣案之
    行動電話門號0000000000號、及0000000000號SIM 卡及各自
    配用之行動電話共2 支，分別係地○○與逃逸外勞聯繫接運
    後，再與被告亥○○聯繫確認載送地點，亦如前述，可見均
    係供被告地○○遂行其幫助犯行所用之物，且均為地○○坦
    認為渠所有（本院卷三第115 頁），均應依前開規定予以沒
    收。至被告巳○○○持用之行動電話門號0000000000號SIM
    卡及其配用之行動電話1 支，雖供巳○○○持與被告亥○○
    聯繫告知需工人士資訊事宜之用，而屬供巳○○○犯本件幫
    助犯行所用之物，然並未扣案，且據伊供稱該SIM 卡所暨配
    用之紅色NOKIA 牌行動電話，係伊母親申辦交付伊使用，非
    伊所有，業因損壞已丟棄不知去向（本院卷三第115 頁），
    是不另為沒收之宣告。另依巳○○○所供所聯繫之亥○○持
    用之門號為0000000000號之行動電話，固得認係亥○○所有
    之物，且亥○○係藉此電話與巳○○○通聯取得需工雇主資
    訊，俾便爾後聯繫遂其媒介犯行，是得認係供其犯本件犯行
    所用之物，然未扣案，現亦不知去向，且價值亦非高，為免
    爾後執行之困難，本院經裁量後認毋庸宣告沒收。另扣案之
    帳本2 本、匯款單3 張，係被告亥○○及天○○記錄外勞薪
    資、仲介費用及販售儲值卡予外勞金額之物，既供紀錄外勞
    薪資及仲介費用，而此費用之核算亦屬其二人媒介犯行之一
    部分，是屬供其二人犯本罪所用之物，且為其二人所有，自
    應依前開規定沒收之。再扣案之數批現金，其中現金128,00
    0 元部分（業於96年12月12日入國庫保管，桃園地檢署保管
    字號為96年保管字第9479號），業據被告天○○供稱：「是
    雇主僱用外勞的仲介費用、及賣行動電話補充卡的錢，還有
    外勞寄放的錢。」等語（96年度偵字第30076 號卷一第20頁
    ）。此間既無法分離屬被告亥○○、天○○犯罪所得之「仲
    介費用」多寡，自應從嚴保守認定為其中之仲介費用為3,00
    0 元，此部分即屬被告亥○○及天○○共犯本罪所得之財物
    ，應依刑法第38條第1 項第3 款規定沒收之，其餘部分，及
    其他扣案之現金，均與被告亥○○、天○○所犯本件犯行無
    關，是不予沒收。至扣案之其餘行動電話或電話儲值卡，核
    與被告四人之上開犯行毫無關連，是均不為沒收之宣告，併
    此指明。
貳、被告亥○○、天○○、申氏芳萍、陶氏梅被訴私行拘禁罪，
    及被告申氏芳萍、陶氏梅被訴幫助非法媒介外國人工作罪，
    均無罪部分：
一、公訴意旨另以：被告亥○○、天○○二人除上開非法媒介外
    國人工作之犯行外，另為避免犯行曝光及便於管理，而僱用
    亦為非法逃逸外籍勞工之被告申氏芳萍、陶氏梅二人，渠四
    人遂共同基於私行拘禁之犯意聯絡，將逃逸後前來投靠之附
    表一編號1 至6 、8 、10、12、13、16、24至29之外籍勞工
    ，於原來不知情之狀況下，拘禁於上址地下室內，並由申氏
    芳萍、陶氏梅二人負責看管，而共同剝奪彼等行動自由。被
    告申氏芳萍、陶氏梅均明知地下室內所拘禁之外籍勞工均是
    被告亥○○、天○○即將非法媒介工作以營利之人，竟仍基
    於幫助渠二人非法媒介工作以營利之犯意，而受渠二人僱用
    在上址負責看管中非法逃逸之外籍勞工。因認被告四人此部
    分均涉犯刑法私行拘禁罪嫌，另被告申氏芳萍、陶氏梅二人
    更涉犯幫助非法媒介外國工作罪嫌等語。
二、檢察官認被告四人分別涉有上開私行拘禁及幫助非法媒介外
    國人工作等罪行，無非以附表編號1 至6 、8 、10、12、13
    、16、24至29之外籍勞工於警詢及檢察官偵查中之證詞、通
    訊監察譯文、現場照片等為其主要論據。訊據被告四人均堅
    詞否認有何私行拘禁之犯行，被告申氏芳萍及陶氏梅更否認
    有何幫助非法媒介外國人工作之犯行。被告亥○○辯稱：這
    些逃逸外勞是自願住在我地下室的，並非遭我拘禁等語。被
    告天○○辯稱：我不知亥○○如何安置外籍勞工，對渠等收
    容情形亦未參與等語。被告申氏芳萍及陶氏梅均辯稱：我們
    係受亥○○僱傭在地下室為暫時藏匿該處之逃逸外勞煮飯、
    打掃而已，沒有幫助亥○○媒介工作，更沒有看管這些外勞
    ，而且這些逃逸外勞的年紀比我們還大，焉有權力「看管」
    等語。經查：
  (一)證人宇○○○於本院中證稱：我與亥○○取得聯繫並經帶往
    上址後，就住在地下室，不到一星期就被警查獲，地下室的
    門都有上鎖，「亥○○有跟我說過不可以出去。（所以在你
    住進地下室之前，你就知道住進去之後就不能那麼方便地出
    門？）對，知道。... 但是沒有辦法，因為我想要找到工作
    。（可否說是因為你想要找到工作，所以就自願留在地下室
    ？）對。... （除了要找工作這個原因之外，會不會擔心出
    去外面被台灣的警察因為你逃逸而抓起來？）對。（所以劉
    先生的地下室，能不能讓你覺得可以避免警察查緝而安心？
    ）不知道，有可能。... 就是讓我感覺那邊會比較安心。（
    你在地下室裡面，食物、飲水、衣服、洗澡、睡眠這些生活
    的必需，是否感覺到缺少？）沒有。」且稱：當時我也有手
    機及儲值卡可以對外聯絡等語。再關於地下室之門鎖，宇○
    ○○則證稱：「（天○○到地下室的時候，是一個人下來的
    嗎？）是。... （陶氏梅、申氏芳萍如果到地下室的話，她
    們要怎麼上來？）她們自己可能有鑰匙。... 如果有鑰匙就
    可以從地下室開到一樓那邊去。（陶氏梅、申氏芳萍可以自
    由上到一樓嗎？）對。」等語，復稱：申氏芳萍、陶氏梅是
    幫忙被告亥○○及天○○打掃、賣電話卡、賣東西，如果我
    們要上樓，有時候就跟亥○○的太太講、有時候跟「阿香」
    申氏芳萍講，再由申氏芳萍跟劉太太講，「如果亥○○有同
    意，會讓我們出去才可以出去，如果沒有的話我們只能在那
    邊。... 一樓。」、「我如果跟她們說我要出去買東西，她
    們都會讓我出去買東西。... 亥○○的太太（陪同）。...
    有時候劉太太會跟我說她沒有時間、沒有空，等她有空再帶
    我出去。... 我早上跟她（指亥○○之配偶）說，她下午就
    會帶我去。」等語。又稱：「（你警詢說亥○○接你的時候
    ，有用布遮你的眼睛，之後你在進出的時候，有再用布遮你
    的眼睛嗎？）進出都會幫我遮起來。... （既然你的眼睛被
    遮起來，你知道你所在的位置在哪裡嗎？）不知道。... （
    剛剛檢察官問你在車上的時候，亥○○有給你一塊布矇在眼
    睛上，當時你會因為這塊布而覺得妳自由受到妨害嗎？）我
    知道，但是沒辦法。（妳知道是說妳同意他這樣做嗎？）我
    同意，因為不同意也沒有辦法。... 因為想要找到工作，我
    的小孩才會比較好過，我才同意讓他妨害我的自由。... 因
    為我來台灣就是要工作，才能讓家裡好過，但是因為合法進
    來的那份工作太累，所以才逃逸，後來才找到亥○○，亥○
    ○才幫我找到工作。（所以妳無論如何為了要找工作，才願
    意待在亥○○的地方？）對。」等語。經本院訊問時，亦證
    稱：「Tina那時跟我說她認識一個劉先生可以幫我介紹工作
    ，但她跟我說劉先生那邊有宿舍規矩，要按照規定來。...
    跟我說那邊在找工作的時間，就是住在那邊，錢不用花，因
    為她們會供吃供住，但是不能隨意進出。（所以你去找亥○
    ○之前，就已經知道在等候工作期間是住在宿舍裡面，所以
    不能隨意進出？）對。（你想找工作，所以你也願意接受這
    個宿舍的規定，不能隨便進出，而去請亥○○幫你找工作？
    ）對。... 我到宿舍的時候，才知道會關在下面，但是規矩
    是亥○○的太太跟我說。... 就說如果要住在他那邊的宿舍
    不能隨便出去。... 劉太太（即亥○○之配偶）跟我說的。
    ... 那時候是說『我要把你關門了，不能隨便出去。』（你
    事先也知道不能隨便出去，到了之後要關門，這時候你也知
    道不能隨便出去的意思就是要關在一個房間裡面，那你知道
    這種狀況，有沒有向亥○○表示你不要了，不要介紹工作，
    不想住在這裡、要離開？）應該是沒有。（有無跟亥○○的
    太太做這樣的表示？）沒有。（在等候工作期間，有沒有跟
    任何人做過這樣的表示？）沒有。（所以你的意思是說，你
    就遵照她們宿舍的規定，就待在裡面，想出去的時候就跟她
    們說，由他們帶你出去？）對。... （你首次碰到亥○○時
    ，他有沒有強迫你一定得跟他回去讓他幫你介紹工作不可？
    ）沒有遇到過。... 有時候也會遇到人家跟我說有朋友可以
    幫我介紹工作，但在亥○○這邊可以把我照顧得很好。（你
    意思是說你可以去找別人，但你不想，是因為你覺得亥○○
    對你不錯？）對。」等語（以上均見本院卷二第5 頁至第28
    頁）。
  (二)證人路比於本院中證稱：「我打電話找工作，劉先生（亥○
    ○）來接。... （你有住過觀音鄉保生村兩座屋35之5 號那
    個地下室嗎？）有。... 我在那邊等找工作。（你在那邊住
    過幾次？）一次，就是三天。（誰帶你到該地下室居住？）
    亥○○。... （你事前要進地下室的時候，知道地下室會鎖
    門嗎？）不知道。... （你到地下室之後，有沒有人跟你說
    相關的規定是什麼？）沒有。（你在何時知道地下室的門有
    鎖上？）我不知道，但是我剛進去的時候，我不知道門有無
    鎖起來，到那邊我就去睡覺，第二天我要煮菜還是要去洗澡
    的時候，我上去，門沒有鎖起來，但是上面的門我不知道，
    我沒有去碰到。... 我沒有經過那個門，因為我三天都在地
    下室睡覺，只有洗澡才上去，是走小樓梯上去，那個樓梯有
    門，但是沒有上鎖，平常時間我沒有走上去，所以我不知道
    有無上鎖。... 我自己也不想出去。... （在地下室期間，
    你有無表示想要離開？）沒有。... 我也不知道地下室鎖住
    ，因為我在那邊只有三天，很短的時間，所以我沒有考慮那
    個，我三天之後就被送到雇主那邊。... （你是如何取得與
    亥○○聯絡的方式？）我朋友給我亥○○的電話。.. .DESY
    。... （所以DESY在幫你介紹亥○○的時候，有跟你說亥○
    ○可以幫你找工作嗎？）是。... （你有感覺到你的人身自
    由受到限制，還是你沒有想到要離開這個地下室？）我沒有
    感覺什麼，因為我自己本身不想出去。... 是亥○○帶我去
    那邊，我也沒有什麼意見，因為我認為亥○○會幫我找工作
    。（你當時身上有無帶著手機？）有。（對外通訊都可以對
    外聯絡嗎？）對。... （如果你覺得不想要待在這邊，你要
    打電話、要離開，做得到嗎？）可以。（但是你沒有選擇這
    樣做？）沒有，因為我相信亥○○會幫我找工作。（當時在
    地下室有沒有人管理你們？）我知道有個叫阿梅的（按即被
    告陶氏梅）。... （當時在地下室有沒有人管理你們？）我
    沒有去注意，我只知道阿梅有去買菜，煮菜給我們吃。...
    因為我很短的時間在地下室，阿梅在服務我們。... 我有看
    到阿梅帶鑰匙。... （你住在地下室期間，有沒有提供你食
    衣住行、睡覺？）有。（你有試圖向任何人表達你要出去外
    面？）沒有。」等語。又稱：「（你所看到的阿梅做的事情
    ，除了買菜、煮菜之外，有無其他的事情？）沒有。... （
    你剛剛說你可以離開，也做得到，可是亥○○跟陶氏梅都供
    述有一道鎖住的鐵門，請問你說的可以離開是何意？）我可
    以打電話跟亥○○說我要出去。... 在禮貌上，因為是亥○
    ○帶我去地下室，所以我要出去的話，禮貌上要經過亥○○
    。... 我自己本身沒有想要出去，所以我不知道，如果我真
    的想要走，我會自己想辦法出去。... （你的意思是說如果
    劉先生幫你找工作的話，你就同意待在地下室嗎？）是。
    ... 亥○○來載我的時候，我跟亥○○以電話聯絡，碰面後
    我們沒有說什麼，亥○○就載我過去。... （亥○○）沒有
    說什麼，就帶我到地下室。... 因為到地下室那邊，看到很
    多朋友，我就沒有問，我自己想說是因為還沒有找到雇主，
    所以先把我留在這邊。（亥○○有沒有跟你說在這邊住的時
    候，這邊有規矩的？）沒有。（不然你怎麼知道要出去還可
    以打電話給亥○○？）我自己想的，想說要出去應該要跟雇
    主或跟主人講。... （所以亥○○就把你放在地下室沒說什
    麼就離開了？）亥○○放我在他家，都沒有說什麼，但是有
    阿梅在跟我講話。... 阿梅說先住這裡，等一下就可以找到
    雇主。... （你到地下室之後，門就被關起來了嗎？）是。
    ... 我不認為我被關起來，因為我有很多朋友在那邊。（所
    以你也沒有敲門要求亥○○放你出去？）沒有。... （有沒
    有看到其他的朋友，想出去，敲門或打電話，結果卻沒有辦
    法出去的？）沒有。（大家都乖乖待在裡面，沒有亂跑？）
    對。... 我認為出去的時候，因為我們的身分是逃逸的外勞
    ，所以就不隨隨便便出去。（為什麼，會被抓嗎？）對。」
    等語（以上均見本院卷二第29頁至第48頁）。
  (三)證人阮氏寧（NGUYN THI HIEN，附表編號3） 於本院中證稱
    ：「（你有住過觀音鄉兩座屋的地下室嗎？）... 我只去過
    兩個小時而已。... 去那邊兩小時以後就載我去工作了。..
    . 因為我是逃逸外勞，所以我朋友給我劉先生的電話，我在
    外面打電話給劉先生，劉先生就載我去。... （你的眼睛有
    被矇住嗎？）有。... 我自己矇住。... 因為仲介劉先生上
    車後給我一個口罩，叫我矇住眼睛，我就矇住眼睛。... （
    你為何知道要找亥○○幫忙？）因為我是逃逸外勞，我也不
    知道要找誰幫忙，朋友介紹亥○○給我。（你去亥○○的住
    處那邊之前，你知道那邊有沒有什麼樣的規矩？）不知道。
    ... （你在那邊的兩個小時，可以自由行動，想到哪裡就到
    哪裡嗎？）因為我暈車，到那邊兩個小時都在睡覺，沒有想
    去什麼地方。（你知道門有鎖起來？）我沒有留意。（事前
    有人告訴你門會鎖起來？）沒有人說。（你在那邊有自己要
    自由行動或離開的意思嗎？）因為我最主要是找工作而已，
    我到那邊兩個小時而已，我沒有其他想法。... （所以實際
    上可不可以出入，出入要不要徵得誰的同意你也不知道？）
    對。（在庭的四位被告，你有接觸過誰？）亥○○載我來、
    載我去。（另外三位被告都沒有接觸過？）沒有。... （你
    請亥○○幫你找工作，跟他以電話聯絡後，他開車來接妳？
    ）是。... （你主觀上是否覺得只是在那邊等待工作而已？
    ）我最主要是外面找工作，我在那邊兩個小時就找到工作很
    高興。... （當你進入到亥○○的地下室時，是否發現該地
    下室除了你以外還有其他小姐？）有四、五個人在那邊。」
    等語，嗣經本院訊問時亦證稱被告亥○○並未限制其行動自
    由，亦未對其使用暴力或施加恐嚇（均見本院卷二第80頁、
    第105 頁至第113 頁）。
  (四)證人黎氏雲於本院中證稱：「（你在亥○○家中待過兩天？
    ）是的。... 我在亥○○家中待了兩天，然後被帶去雇主家
    中工作，工作兩天就被抓了。... （誰去接你的？）亥○○
    。（劉先生接你去他家，是住在他家地下室嗎？）是。...
    不是關在裡面，就是住在裡面。... 門沒有鎖，上樓下樓都
    很自由。（可以到戶外嗎？）可以。... 因為當時我暈車，
    也沒有想到外面。... 劉先生（亥○○）說因為在那邊都是
    姊妹，要吃東西就自己煮，把身體養好就出去工作。（亥○
    ○有無說要外出的話，要告知經過他的同意？）沒有。（住
    兩天之後，是亥○○跟你說，已經找到雇主了嗎？）是，有
    跟我說找到工作，我很高興。... （你去亥○○地下室住處
    ，有無矇眼睛？）沒有。... 沒有遮眼睛。... （你們是不
    是可以出到戶外？）因為當時我暈車，我只要洗澡就上去，
    要吃東西就到下面，很自由，我也沒有想到外面。（你到底
    可不可以自由到戶外？）可以自由出去，但是我暈車，我沒
    有出去。... 我看到上上下下都很自由，要出門也沒有問題
    。」、「（在地下室兩天期間，你有看到申氏芳萍、陶氏梅
    ？）有的，他們有煮東西給我們吃，也有打掃。（有管理你
    們嗎？）沒有。」等語（本院卷二第170 頁至第177 頁）。
  (五)證人胡氏醉則於本院中證稱：我在台灣最後的雇主是位於基
    隆（按即午○○），並稱「劉先生（指被告亥○○）帶我去
    。... 朋友給我劉先生的電話。... 我聯絡劉先生之後，我
    坐車到桃園，劉先生去接我到他家，一天而已。... 地址我
    不曉得，但到他家是住地下室。.. . （ 你進到地下室之前
    ，有無任何人跟你說要遵守什麼規矩？）沒有。... 沒有人
    說門會關起來，我也沒有留意。（事前有沒有人說不能自由
    進出？）沒有。... （申氏芳萍、陶氏梅在做什麼？）他們
    在打掃作清潔工作。... （你剛剛說在地下室待一天，之後
    你還有無再回到地下室？）就是作29天之後，又回到那邊去
    。... （你在回去時，知道地下室那邊相關規定？可不可以
    自由進出？）因為我生病，我也沒有關心，我準備要回越南
    。（其他在地下室的人，有無告訴你進出有無限制？）沒有
    。... 因為我去看病，錢有放在阿香那邊。證件就在我身上
    。」、「（你知道請劉先生幫忙找工作，你們需要先住在他
    那邊，直到他幫你們找到工作為止，你是否知道？）朋友有
    跟我說過。... （在臺灣的非法工作期間，你會希望因為跟
    你一起等待仲介的姊妹，因為隨便在外遊蕩被警察抓，連累
    你被警察抓嗎？）不希望。... （你將要看病的錢，放在阿
    香那邊，是否自願？）是的。... （既然在亥○○地下室，
    第一次是暈車，第二次是病了九天，在這兩次待的時間，你
    是否在意，地下室的門是先上鎖，如果你要出去，可能要告
    知阿梅、阿香才可以出去？）因為我暈車、生病，我沒有關
    心到外面去。」等語，經本院訊問時，亦證稱：「（不管你
    是生病或是暈車，當你待在地下室時，如果你知道門是被鎖
    起來，要出去要經過亥○○或是阿香、阿梅同意，你願意待
    在那個地下室養病或是養身體嗎？）我願意。... 因為我生
    病，我主要要回去越南。... （三餐是你自己出錢，還是亥
    ○○供應的？）冰箱裡面有蔬菜、肉類，我沒有出錢。...
    （你第二次住在亥○○那邊的期間，他有無收費？）沒有。
    ... （你自己的感覺，亥○○是對你好還是他剝削你？）他
    對我好。（是你的恩人還是魔鬼？）恩人。（亥○○對你所
    作所為，你會感激他，還是怨恨他？）感激他。」等語（本
    院卷二第180 頁至第187 頁）。
  (六)至證人阮氏娟於本院中固證稱：我自原雇主處逃逸後，經友
    人介紹得知亥○○可媒介工作，「我請那個朋友幫我打電話
    ，劉先生（亥○○）跟司機說，請司機載我到一個地點，亥
    ○○再到那個地點接我回去。（亥○○接你的時間？）『約
    早上8 、9 點』。... 他把我的眼睛矇起來，我不知道他載
    我去哪裡。... 我上車的時候，他給我一個口罩，我自己矇
    起來的。... 因為我在看馬路，想要認路，他看我想要認路
    ，就打我的頭一下，叫我不能偷看路，然後叫我把眼睛矇起
    來。... 因為亥○○叫計程車載我去一個地點，亥○○來接
    我，我上車後，開到一個路口，亥○○看到我在認路，就叫
    我把眼睛矇起來，在車上還有其他兩個人也是矇起眼睛。..
    . （你被安置在他家哪裡？）地下室，那邊有很多人。...
    有越南人、印尼人，印尼比較少，有一個，其他都是越南的
    。...24 、25個左右。（在地下室的時候，可以自由進出嗎
    ？）『不能，只能在裡面。... 亥○○不讓我們出去，要買
    東西一定要讓那兩個越南小姐幫我們買，我們不能出去。』
    ... 其中有一位名字叫阿梅，另一個叫阿香（指被告申氏芳
    萍及陶氏梅），我不太確定。（妳在地下室待的期間多久？
    ）『只有一天。』... （你怎麼知道亥○○不讓你們出去？
    ）我不知道為何會這樣，之後我看到他們要關我，我不願意
    ，我就不要留在那邊。... 我被帶到那邊去以後，發現這樣
    對待，我覺得很害怕，我就問裡面一個人，他說老闆介紹的
    什麼工作就要去做，我聽到他們這樣講我就很害怕，我不能
    夠各種工作都可以做。... 因為雖然我在雇主那邊，但還有
    法律保障、有仲介可以幫忙我、雇主也可以照顧我，我到這
    邊，並不是人家介紹什麼工作我都一定要做，所以我就很害
    怕。... 因為我聽到裡面說還要陪男人睡覺，我聽到這樣很
    害怕。... 確實是有個人跟我說要去陪人家睡覺。」等語。
    又稱：「（你是幾點到地下室那邊，幾點離開？）我從雇主
    家裡離開約7 點多，到地下室約10點多。（大約何時離開地
    下室？）第一天到了之後，『第三天就離開。』（你有向誰
    表示你要離開？）我跟劉先生跟其他在那邊的人都這樣說，
    說我先生可能不願意我再到外面工作，所以我就要離開。..
    . （妳向劉先生說要離開，劉先生就讓你走了嗎？）因為那
    天劉先生還有帶一個去找工作，劉先生聽到我這樣說很生氣
    的說：『從以前到現在，就只有妳一個人說，想來就來，想
    走就走』。... （之後）他叫我拿行李，上車，就把我載走
    。... 我跟他講完，他就帶我上車，就走了。同車還有載另
    外一個人，另一個人是已經找到工作，所以載去雇主家。（
    所以你的意思是說，你向亥○○表示要離開，亥○○就立刻
    讓你離開，沒有攔阻你？）是。... 我跟他說完以後，他樓
    上還有事情要處理，他處理完之後再跟那兩個看管我們的人
    講，才帶我們出去。... 我先哭，哭了很久，亥○○之後才
    下來，我才跟他講我要離開，他才上去把我託他保管的錢還
    給我，我才走。... 因為我害怕。... 因為我看到裡面這樣
    的方式對待我們，我覺得很害怕，心裡很不安。（裡面怎麼
    樣具體的對待方式讓你覺得很不安？）聽到裡面說工作不好
    。... 我是先哭才說要離開。我離開之後就不哭了，我高興
    就不哭了。... （你到地下室，事前知道不能外出嗎？）來
    之前我不知道不能夠外出。（你到該處之後，有沒有跟你說
    裡面的相關規定？）沒有，因為我剛去那邊也沒有問，也沒
    有人告訴我有什麼規定。（亥○○載你離開的時候，你的眼
    睛有被矇住嗎？）上車就矇眼睛。」等語。並稱：其在地下
    室時曾「借電話」去電友人「阿蔡」告知該處情形，再由「
    阿蔡」向伊老闆娘說明此情後報警處理等語。又稱：其在地
    下室共待「二天」，在此二日中其曾向被告亥○○要求離開
    地下室，此時「亥○○有點生氣，就跟其他人說『好，那就
    給他出去』」，旋將暫時為其保管之58, 000 元現金交還，
    就將其帶出地下室，「那兩天沒有吃東西，因為我也很擔心
    ，他們其他人說可以買東西，但我很擔心、吃不下。... 我
    到的時候，他們已經吃完飯了，他們有人在洗澡，有人在玩
    耍，有人在聊天，那個地方是個通舖，我找個地方半躺在那
    邊，找個人聊天，想要瞭解那邊的情況。... 他（亥○○）
    載我回來的時候，車上總共有四個人，我、劉先生，還有另
    外兩位，載我離開的時候，車上有我、劉先生，另外還載了
    一個人去找工作。... （你剛剛提到兩天沒有吃，照正常來
    講，你是幾餐沒有吃？）『他們吃完晚餐之後我到，第二天
    早上我10點離開。我只在那邊住了一個晚上。』」等語。嗣
    經本院訊問，阮氏娟亦一再確認其係在晚間7 時許逃離原雇
    主家，當日晚間即為亥○○帶抵該地下室，過夜至隔日早晨
    即表示要離開，亥○○遂帶其離去，之後其便坐計程車去找
    友人，當日即至警察局製作筆錄。並稱：「到門的時候就有
    人開門了，關起門就不能出去了。我有問題就是跟阿梅、阿
    香講，他們跟老闆（亥○○）講才能出去。到那邊的時間很
    短，聽說跟阿梅、阿香說，他們會跟老闆說，至於有沒有人
    出去我不曉得。... （你當時就想出去嗎？）我剛到，我也
    沒有說馬上要出去，我聽到他們說要出去要跟阿梅、阿香講
    。... （所以你當時也沒有想出去，所以沒有跟阿梅、阿香
    講？）沒有。... （你剛剛說你有跟阿梅說你要離開，阿梅
    勸妳再考慮考慮，就是在第二天早上你哭的時候？）對，第
    二天早上，那時阿梅叫我拿證件來登記，我跟他說我可能不
    會待在這邊，她跟我說他們剛來的時候也是這種感覺，但我
    還是說我不要在這邊，我要離開。... 我跟阿梅說了以後，
    可能阿梅跟老闆講，半小時之後亥○○就下來。... （跟亥
    ○○表明你要離開，也就只有在你跟阿梅講之後，約半個小
    時，亥○○下來時，你跟他講的這次？）是。... （第二天
    早上亥○○來的時候你還有在哭嗎？）老闆下來時我沒有哭
    。（你有跟他跪嗎？）沒有。... 因為那時候有一個人要出
    去工作，老闆就叫那個人行李包一包，也叫我行李包一包，
    就帶我出去。（所以你一講，他雖然有點生氣，但還是同意
    載你離開？）是。」等語（本院卷二第96頁至第102 頁）。
    依此觀之，關於阮氏娟抵達亥○○住處地下室之時間，究係
    在「早上8 、9 點」、抑或是在「晚上7 點」逃離雇主家後
    之過晚餐時間；及阮氏娟在亥○○住處地下室停留時間，究
    係「一天」、「二天」、抑或其警詢中所述之「四天三夜」
    ，其間互有矛盾、差異甚鉅。然依阮氏娟描述其在亥○○地
    下室之情節，尚屬鉅細靡遺，且阮氏娟既為逃逸外勞，與被
    告亥○○、天○○、申氏芳萍、陶氏梅四人又無仇隙，衡情
    應無設詞誣陷故陷渠等入罪而自陷偽證重責風險之必要，是
    可認其上揭證詞矛盾處應係記憶有誤所致，其餘住居且藏匿
    該處之各項情節，亦屬可信。
  (七)綜前各證人所言，其中阮氏寧稱伊與亥○○取得聯繫並被帶
    往地下室後即倒頭大睡，約莫二小時即找到工作，再由亥○
    ○帶往雇主處，因而待在地下室時間甚短，不知地下室與一
    樓間的門有無上鎖，然未遭亥○○或任何他人限制行動自由
    或恐嚇脅迫。黎氏雲則證稱該地下室與一樓間的門並未上鎖
    ，等待期間雖未外出，但曾看到其他外勞自由進出，被告申
    氏芳萍及陶氏梅所負責者亦僅煮飯及打掃雜物而已。胡氏醉
    則稱其先後二次在地下室藏匿時均在休息，未曾想到外出，
    亦未關心該地下室通往一樓鐵門是否上鎖，然為求工作及避
    免警方查緝，縱地下室門有上鎖，其亦同意遵守規定不外出
    ，申氏芳萍及陶氏梅二人僅負責打掃清潔工作。伊三人雖未
    明確證稱該地下室通往一樓之鐵門平日有無上鎖，然依偵查
    卷附查獲現場照片及被告亥○○所提該處鐵門照片所示，該
    地下室通往一樓處確設有一鐵門，且該鐵門無論自一樓通往
    地下室處抑或反向行之，兩側均設有可供上鎖之鑰匙孔，顯
    見該鐵門之兩側均得藉鑰匙上鎖。而依宇○○○之證詞，其
    經亥○○帶往渠住處地下室安置時，即經亥○○配偶告知該
    地下室「宿舍」有「不能隨意進出」之「規矩」，該地下室
    與一樓間之鐵門固有上鎖，但其為求順利覓得工作及躲避警
    方查緝，故仍願遵守「不能隨意進出」此一規定，而自願留
    在此生活用品及食物一應俱全之地下室，而申氏芳萍及陶氏
    梅二人有該鐵門之鑰匙，倘欲外出，則經告知申氏芳萍轉告
    亥○○、或告知亥○○配偶後，再由亥○○配偶陪同外出。
    路比則證稱渠到地下室後不知門有無上鎖，然縱有上鎖，為
    求順利尋得工作，渠亦願留在該處，倘要外出會「基於禮貌
    」先告知亥○○，渠曾看過「阿梅」陶氏梅持有鑰匙，「阿
    梅」平日則負責買菜煮菜以「服務我們」。據被告亥○○於
    本院中供稱：「（從地下室上到一樓要經過的鐵門，什麼時
    候會關起來？）關起來是由陶氏梅自由決定，因為那個鎖是
    內鎖而不是外鎖，關起來之後，門就鎖起來，但是從裡面也
    就是地下室可以打開，從外面一樓要下去沒有鑰匙打不開。
    ... （你是說從地下室到一樓，不用鑰匙就可以開門？）對
    ，裡面就可以開，但是它可以自己自己鎖起來，外面就打不
    開了，防止我的朋友隨便進去看到她們。... （從地下室）
    鎖起來的話要用鑰匙。」等語（本院卷三第95頁）。被告申
    氏芳萍於本院中則供稱：「那個門裡面或是外面都可以打開
    ，但是要有鑰匙才能打開。... 原本只有阿梅（陶氏梅）才
    有這個鑰匙，後來我覺得留在這裡工作，亥○○才給我鑰匙
    。」、「早上時開門。... 門是開著的，晚上時是亥○○關
    的。... （關上之後，不論要從地下室打開鐵門或是從一樓
    打開鐵門，都是需要鑰匙嗎？）是。（所以那個門兩邊都有
    鑰匙孔？）裡面外面都有。... 亥○○為了我們的安全鎖起
    來，怕晚上警察或壞人會進來。... 裡面我跟阿梅都有鑰匙
    ，我跟阿梅是跟其他人睡在一起，所以我們都有鑰匙可以開
    。（所以你是說當那個門關起來，你跟阿梅都會在地下室陪
    那些在裡面居住的外勞？）是。... 一定我或是阿梅一個人
    在裡面。... 因為只有我跟阿梅有鑰匙，所以我們想要盡我
    們的責任，不想讓其他沒有鑰匙的人在裡面，這是我跟阿梅
    的決定。... 亥○○拿鑰匙給我時，跟我說為了你們的安全
    ，晚上我把門鎖起來，早上就可以把門打開了。... 亥○○
    有說如果門鎖起來，裡面的人如果想出去，要問過我或是阿
    梅的同意。.. . （ 你是說他把鑰匙交給你，由你自己決定
    ，要不要幫助在地下室的外勞讓他們到一樓來？）是。...
    （我住的地方）也在地下室。（所以晚上11點關門之後，妳
    就待在地下室？）是。（阿梅也是嗎？）是。」等語（本院
    卷三第68頁至第71頁）。綜此交互勾稽，可知該設於地下室
    與一樓間之鐵門平日確會上鎖，且在內藏匿眾逃逸外勞之行
    動，確無法如同住居在自家般自由來去，而係經亥○○設下
    一定限制，即須須先告知同住地下室且持有鑰匙之申氏芳萍
    或陶氏梅、或告知亥○○或其配偶之同意後，再由亥○○之
    配偶陪同外出。然查，亥○○在此地下室安置眾逃逸外勞之
    主要目的，係在規避警方查緝，俾成功媒介各逃逸外勞工作
    以賺取仲介佣金。而就藏匿該處之眾逃逸外勞而言，渠等逃
    離原雇主後仍自願聯繫亥○○並至該地下室藏匿，主要目的
    亦在冀由亥○○媒介以覓得工作賺取薪資，惟此亦以成功規
    避警方追緝為必要前提。是在媒介者與被媒介者雙方均有規
    避警方查緝俾順利謀職此一共同目的下，作為媒介者之亥○
    ○要求藏匿於此之逃逸外勞出入前須先告知甚將該鐵門上鎖
    ，考其性質，實與一般學校宿舍訂定之宿舍生活管理規則相
    仿。至作為被媒介者之眾逃逸外勞為遂渠等順利工作賺取薪
    資之心願，而此心願又以未遭警方查獲為必要前提，可知前
    來藏匿時必已同意服膺此管理規則。且觀查獲現場照片，原
    本藏匿該處之諸逃逸外勞見警方破門前來，不僅未如見到救
    世主般大聲呼救，反如同深夜獨行撞及鬼魅魍魎般爭相藏匿
    暗室中，顯見渠等躲避警方之心尤甚，亦足推知諸逃逸外勞
    經亥○○帶同前往地下室藏匿時，對此等不能恣意出入之生
    活管理規範，確有同意遵守之意思甚明。再者，依宇○○○
    及路比之證詞，逃逸外勞倘欲外出，僅須告知為渠等媒介工
    作之亥○○、或告知平日即與眾逃逸外勞同住地下室且持有
    鑰匙之申氏芳萍或陶氏梅即可，且從未見何等告知後仍無法
    外出而遭拘禁或妨害自由之情形，再遍查卷內各遭查獲逃逸
    外勞之證詞，亦從未敘及何等遭拘禁該地下室無法依自由意
    志外出離開之情節，可見藏匿該處之眾逃逸外勞並非完全不
    能外出，亦非因此「生活管理規則」而致渠等行動自由全遭
    剝奪之結果。更罔論依上開阮氏娟之證詞，伊於抵達地下室
    後，聽聞旁人表示「亥○○介紹什麼工作都要做」、「包括
    陪男人睡覺亦應接受」等情後，心生恐懼，隨放聲大哭，並
    向亥○○表示想要離開之意，亥○○雖稍嫌生氣地表示「從
    以前到現在，就只有妳一個人說，想來就來，想走就走」，
    但旋即表示「好，那就給她出去」，並要阮氏娟將準備行李
    ，又將暫時保管之阮氏娟之金錢58,000元交還後，駕車連同
    另一名欲往雇主處之逃逸外勞，一併將阮氏娟載離該處，由
    是足證包括阮氏娟在內曾至該地下室藏匿之眾逃逸外勞，確
    能於表明欲離去意思之當下，依己意自由離開不受任何限制
    。尤有甚者，依上揭各逃逸外勞之證詞，及自亥○○與天○
    ○處查扣之國際電話或行動電話儲值卡觀之，該逃逸外勞在
    該地下室藏匿期間，尚能以電話自由對外聯絡，且阮氏娟亦
    自承在地下室期間，由於自身太過害怕，甚有向旁人「借電
    話」去電向友人「阿蔡」求救之舉。倘包括阮氏娟在內之地
    下室諸逃逸外勞，確係遭被告亥○○、天○○、申氏芳萍、
    陶氏梅等四人共同私行拘禁該地下室內，何有可能任渠等自
    由持有電話對外聯絡而獲求援機會。綜上可見，該地下室無
    非被告亥○○提供眾逃逸外勞等待工作期間之暫時集體棲身
    處，以方便掌握人數及便於隨時帶工，絕非將渠等視為禁臠
    之私行拘禁場所。縱然亥○○、天○○確有收容諸逃逸外勞
    媒介工作賺取佣金之不法行徑，然就於成功媒合前暫時安置
    收容期間之鎖門行為而言，顯然已得各亦圖由亥○○媒介工
    作之逃逸外勞之明示或默示同意，且並無何證據足認被告四
    人有拘禁在內逃逸外勞使之無法依己意願離開之情形，是難
    認有何等私行拘禁或妨害自由犯行之可言。
  (八)另查，依上揭證人宇○○○、路比、黎氏雲、及胡氏醉之證
    詞，受被告亥○○僱請之被告申氏芳萍、陶氏梅二人，平日
    亦同住地下室，然彼二人所為僅係單純煮飯、打掃清潔或併
    保管出入須用之鐵門鑰匙，此外別無其他。就此觀之，申氏
    芳萍及陶氏梅所為者無非提供藏匿地下室諸逃逸外勞日常生
    活所需，與被告亥○○、天○○二人媒介非法工作之犯行毫
    無相關。再者，藏匿地下室之諸逃逸外勞既未遭拘禁，行動
    自由亦未受何等不當限制，自無橫加「看管」之必要，是亦
    無檢察官所指由被告申氏芳萍及陶氏梅二人負責「看管」之
    幫助行為可言。綜此，尚難認被告申氏芳萍及陶氏梅有檢察
    官所指之幫助媒介外國人非法工作之犯行。
  (九)綜前各節，本件尚乏足夠積極證據足證明被告亥○○、天○
    ○、申氏芳萍、陶氏梅四人確有私行拘禁之犯行，亦乏足夠
    證據足認被告申氏芳萍、陶氏梅二人確有幫助圖利媒介外國
    人非法工作罪之犯行。是檢察官此部分起訴，核屬不能證明
    被告犯罪，自應各為被告四人無罪之諭知。
參、被告亥○○被訴恐嚇危害安全罪無罪部分：
一、公訴意旨另以：被告亥○○於96年11月13日某時，駕車前往
    某地點接載附表編號7 之越南籍逃逸外籍勞工「杜氏香」（
    乙○ ○○○ ○○○○○）時，因亥○○要求杜氏香以布條矇眼以免行
    蹤曝光遭拒，竟在車上以恐嚇之意思，向杜氏香恫稱：「如
    不矇眼就要打妳」等語，致杜氏香心生畏懼，因認被告亥○
    ○此部分係犯刑法第305條恐嚇危害安全罪嫌等語。
二、檢察官認被告亥○○涉有此部分犯行，主要係以遭查獲之逃
    逸越籍看護工杜氏香於檢察官偵查中之證詞為主要論據。訊
    據被告亥○○固坦認曾非法仲介杜氏香工作之事實，惟堅詞
    否認有何恐嚇危害安全之犯行，辯稱：我不曾說過不把眼睛
    矇住就要打他這樣的話，眼罩是杜氏香自己要戴上的，不是
    我逼他的等語。經查：
  (一)證人杜氏香於檢察官偵查中固證稱：「我是96年11月13日經
    亥○○介紹到安玲珈的爸爸安鴻志住處工作負責照顧安鴻志
    。... 我從雇主那邊逃逸後，有一個叫阿娥的朋友把亥○○
    的電話給我，我跟他聯絡。我有告訴他我是逃逸的外勞。他
    就跟我約見面。他開車來載我，一上車他就叫我矇住眼睛，
    他跟我說如果我不矇住眼睛就要打我，之後我就矇上眼睛直
    接去安玲珈的爸爸那上班。... （他是否有限制你的行動自
    由？）沒有，因為我也沒有想要離開。... （他是否有對你
    施強暴脅迫？）沒有。」等語（96年偵字第30076 號卷二第
    141 頁）。
  (二)然杜氏香於本院中卻證稱：「（你工作是誰介紹你去的？）
    阿娥。... 阿娥跟我說這個雇主不錯，可以過來工作，我就
    過去工作了。（你之前有沒有坐在車上被矇住眼睛過？）有
    。... 我找工作，人家叫我矇眼睛，我就去工作。（人家是
    誰？）劉先生，劉先生送我去，我不曉得，劉先生叫我矇眼
    睛，因為我不曉得。... 是他（指亥○○）載我去雇主那裡
    的。... （矇眼睛的過程？）劉先生載我去工作，給我口罩
    叫我矇眼睛，我有點擔心，就把口罩拿下來，劉先生叫我把
    口罩戴上去，我心裡很煩惱、擔心劉先生打我，又把口罩戴
    上去，因為我把口罩拿下來，劉先生看著我，我擔心，所以
    又把口罩戴上去，因為劉先生叫我戴上，我不懂戴上是何意
    ，所以我才拿下。（你為何擔心劉先生打你？）因為我剛逃
    跑到外面，比較擔心、惶恐。（當時你與亥○○是第一次見
    面嗎？）是。... （有沒有其他跡象讓你認為只是看你一眼
    的亥○○，就讓你擔心他要打你？）因為我不懂，我口罩拿
    下來，劉先生沒有說話，我只是看他不高興，我就把它戴上
    去。（亥○○怎樣不高興？）我自己想的，他都沒說話。（
    當時亥○○沒有說話，有無其他動作？）沒有。（所以亥○
    ○都很正常，你也看不出來他有不高興？）我自己想的，因
    為我覺得戴口罩矇眼睛怪怪的，把它拿下來，看到劉先生又
    戴回去。... （就你戴口罩與否這件事情，既然亥○○都沒
    有任何的反應或是不高興表現出來，為何檢察官問你的時候
    ，你說亥○○跟你說如果你不矇住眼睛就要打你？）因為第
    二天早上睡起來以後，有三個警察就來抓我，銬上手銬，我
    就哭，我一直哭，後來帶我去桃園，就坐一陣子，問我，我
    擔心，就哭，因為沒有人跟我翻譯，所以我就這樣講。...
    因為我也不懂，沒有人幫我翻譯，有人問我，我點頭，筆錄
    就這樣寫了。（當時檢察官問你時，你說什麼話？）國語，
    因為國語我不懂，所以有一句沒一句。（你的意思是，亥○
    ○實際上沒有說你不矇眼睛就要打你？）沒有，我對天發誓
    沒有，因為語言不通。... 我會說一點點（中文），聽是懂
    一句不懂一句，不會寫。（看得懂字嗎？）不會。... （上
    開檢察官偵查筆錄做完的時候，有沒有人告訴你以口語方式
    告訴妳這個筆錄記載的是什麼？）沒有。... 因為我不懂國
    語，我不是全懂，有的懂，有的不懂。（你在做完筆錄之後
    ，檢察官拿給你看，你也看不懂是嗎？）不懂。（所以你也
    不能確定這個筆錄的記載與你的意思是否相符？）不知道內
    容。」等語，再經本院訊問時，亦證稱：「（我再跟你確認
    ，在車上，當你把遮掩的口罩拿下來時，亥○○有沒有跟你
    說如果不矇眼睛就要打你這句話？）沒有，我對天發誓，他
    沒有這樣跟我說，如果我有說謊，我就馬上死在臺灣。」等
    語（以上均見本院卷二）。
  (三)嗣經本院勘驗杜氏香於檢察官偵查中之錄音光碟，發現訊問
    過程中並無通譯人員在場，杜氏香雖全程以中文回答，然其
    中部分問題須經檢察官反覆訊問並加解釋後，杜氏香始能回
    答，由是觀之，本即難認原以越南語為母語之杜氏香，具有
    充分掌握聽、說中文之能力。再以，其間詢答雖係以一問一
    答方式進行，然部分並未逐字記載。而觀本院勘驗筆錄所示
    雙方詳細詢答內容，其中杜氏香固曾敘及「亥○○會打人」
    、「他應該敢打」、「如果不聽話他會打我」、「他會罵我
    」、「他很兇」等語，然始終未明指此「會打人」之言詞係
    出自亥○○之口。亦即，此「會打人」之言詞究果係出自亥
    ○○之口，抑係杜氏香在逃離原雇主處後，為循非法管道打
    工賺錢，然因擔憂遭警查獲、且在人地不熟之陌生心境下所
    為之個人主觀臆測，本即不明。且觀杜氏香與檢察官間之詢
    答內容，經檢察官訊問：「他有說他要打妳嗎？」時，杜氏
    香僅以臆測性之態度表示：「他『應該』敢。」，而非答以
    「有」或明指亥○○確曾以此言語對其恐嚇。嗣檢察官再問
    ：「他有沒有說要打妳？他說如果不綁他要打妳？」時，杜
    氏香亦先明確否認稱：「不是。」之後，始再稱：「如果不
    綁他會打。」，然亦未明指此言詞是否係亥○○所說。而經
    檢察官問及：「他有沒有說妳離開要打妳？」時，杜氏香亦
    僅以不甚流利之中文答稱：「因為，因為如果我、他、我不
    聽話他會打我，因為他罵我，然後我怕他打我，我趕快綁起
    來。」，之後檢察官繼續追問：「他有沒有跟你說，如果你
    不繼續在那裏工作就要打妳？」，杜氏香亦僅答稱：「沒有
    ，沒事。」，綜上可見杜氏香始終未明指此等恐嚇言詞係出
    自亥○○之口。僅在檢察官誘導式問及：「妳本來不綁，他
    說如果你不綁他要打妳？」時，杜氏香答以：「對，然後我
    聽話... 」，檢察官再繼續以誘導方式問及「他說如果你不
    矇住眼睛他就要打妳就對了？」，杜氏香答稱：「對，如果
    不聽話他會打我。」等語。而以當時並無通譯在場，以越南
    語為母語之杜氏香又無法充分掌握中文表達之情形下，杜氏
    香是否確實瞭解此二問題之重點係在「亥○○是否曾說出倘
    不矇眼即要毆打」此話，抑或誤解檢察官問題之意，而將自
    己主觀上恐遭亥○○毆打此一臆測誤為應合檢察官上揭問題
    ，即屬有疑。參以杜氏香於本院中一再明確證稱，亥○○從
    未以「倘不矇眼，即予毆打」等語恫嚇之，已如前述，且亥
    ○○非法仲介外勞情事既遭破獲，杜氏香於查獲後至本院作
    證時之人身自由亦均拘束於內政部入出國移民署所轄之宜蘭
    收容所內，與亥○○已無交涉，亦無何利害關係，衡情杜氏
    香應無何為亥○○脫罪而故為偽證之理，綜此交互勾稽，即
    非無疑。是依「罪疑惟有利於被告解釋」之法理，自難認有
    足夠證據足認被告亥○○有檢察官所指之恐嚇犯行，是應為
    被告亥○○此部分無罪判決之諭知。
肆、據上論斷，應依刑事訴訟法第299 條第1 項前段、第301 條
    第1 項，就業服務法第64條第2 項、第45條，刑法第11條、
    第28條、第30條第1 項、第2 項、第41條第1 項前段、第38
    條第1 項第2 款，判決如主文。
本案經檢察官邱文中到庭執行職務。
中    華    民    國    98    年    6     月    8     日
              刑事第十一庭審判長法  官  蔡榮澤
                                法  官  林蕙芳
                                法  官  紀凱峰
以上正本證明與原本無異。
如不服本判決應於收受本判決後10日內向本院提出上訴書狀，並
應敘述具體理由，如未敘述上訴理由者，應於上訴期間屆滿後20
日內補提理由書狀於本院（均須按他造當事人之人數附繕本）「
切勿逕送上級法院」。
                                書記官  鄭乃甄
中    華    民    國    98    年    7     月    3     日
附錄本案論罪科刑依據之法條：
就業服務法第64條
違反第45條規定者，處新臺幣10萬元以上50萬元以下罰鍰。五年
內再違反者，處1 年以下有期徒刑、拘役或科或併科新臺幣60萬
元以下罰金。
意圖營利而違反第45條規定者，處3 年以下有期徒刑、拘役或科
或併科新臺幣120 萬元以下罰金。
法人之代表人、法人或自然人之代理人、受僱人或其他從業人員
，因執行業務違反第45條規定者，除依前二項規定處罰其行為人
外，對該法人或自然人亦科處各該項之罰鍰或罰金。
就業服務法第45條
任何人不得媒介外國人非法為他人工作。
附表一
  ┌──┬─────────────┬────┬─────┬─────────┬───────────┐
  │編號│外籍勞工姓名              │僱主姓名│工作前經收│非法工作期間      │非法工作地點          │
  │    │                          │        │容之時間  │                  │                      │
  ├──┼─────────────┼────┼─────┼─────────┼───────────┤
  │1   │子○○○ ○○○○○○○○○○ ○○○○○○（印│戌○○  │2日       │96年5 月初某日迄同│臺北市松山區○○○路5 │
  │    │尼籍，中譯名「路比」）    │        │          │年12月6 日        │段291巷29弄4號2樓A室  │
  ├──┼─────────────┼────┼─────┼─────────┼───────────┤
  │2   │NGUYN THI HIEN（越南籍，綽│趙鈺    │2日       │96年1 月中某日迄同│臺北市中山區○○○路  │
  │    │號「阿賢」）              │        │          │年12月6 日        │116巷61弄12號12樓     │
  ├──┼─────────────┼────┼─────┼─────────┼───────────┤
  │3   │癸○○○○ ○○○ ○○○○（越南籍，中│陳麗秋  │2至3小時  │96年11月底某日迄同│基隆市○○區○○路178 │
  │    │譯名阮氏寧）              │        │          │年12月6 日        │巷30之3號             │
  ├──┼─────────────┼────┼─────┼─────────┼───────────┤
  │4   │NASIH （印尼籍，中譯名納西│董青萍  │1星期     │96年10月某日迄同年│臺北縣新店市○○○路  │
  │    │）                        │        │          │12月6 日          │137號5樓              │
  ├──┼─────────────┼────┼─────┼─────────┼───────────┤
  │5   │PHAN THI NHI（越南籍，綽號│遲堉華  │3日       │96年9 月12日迄同年│臺中縣外埔鄉○○路367 │
  │    │「阿二」）                │        │          │12月6 日          │號                    │
  ├──┼─────────────┼────┼─────┼─────────┼───────────┤
  │6   │戊○ ○○○ ○○○○○（越南籍，中譯│陳彥晞  │1日       │96年11月10日迄同年│臺北縣永和市○○路177 │
  │    │黎氏香）                  │        │          │12月6 日          │巷6弄10號             │
  ├──┼─────────────┼────┼─────┼─────────┼───────────┤
  │7   │乙○ ○○○ ○○○○○（越南籍，中譯│安玲珈  │無        │96年11月13日迄同年│臺北縣中山區○○街241 │
  │    │名杜氏香）                │        │          │12月6 日          │巷1弄13號2樓          │
  ├──┼─────────────┼────┼─────┼─────────┼───────────┤
  │8   │卯○○○ ○○○ ○○○○○（越南籍，中│申○○  │2日       │96年10月底某日迄同│臺北市○○區○○街48之│
  │    │譯名陳氏水）              │        │          │年12月6 日        │1號2樓                │
  ├──┼─────────────┼────┼─────┼─────────┼───────────┤
  │9   │己○ ○○○ ○○○（越南籍，中譯名│未○○  │無        │96年12月4 日迄同年│臺北縣永和市○○路39巷│
  │    │黎氏雲）                  │        │          │12月6 日          │24弄9號               │
  ├──┼─────────────┼────┼─────┼─────────┼───────────┤
  │10  │辛○○○○○ ○○○ ○○○○ （越南籍，│林和發  │2日       │96年11月9 日迄同年│臺北市士林區○○○道4 │
  │    │中譯名阮氏水）            │        │          │12月6 日          │段160巷6號            │
  ├──┼─────────────┼────┼─────┼─────────┼───────────┤
  │11  │甲○○ ○○○ ○○○ （越南籍，綽號│李志輝  │無        │96年10月21日迄同年│臺北縣蘆洲市○○街62巷│
  │    │「阿靜」）                │        │          │12月6 日          │22號                  │
  ├──┼─────────────┼────┼─────┼─────────┼───────────┤
  │12  │辰○ ○○○ ○○○（越南籍，綽號「│劉孝忠  │3日       │96年12月2 日迄同年│臺北縣板橋市○○路○段 │
  │    │阿娥」）                  │        │          │12月6 日（起訴書附│173號                 │
  │    │                          │        │          │表誤載為96年11月中│                      │
  │    │                          │        │          │旬某日）          │                      │
  ├──┼─────────────┼────┼─────┼─────────┼───────────┤
  │13  │寅○ ○○○ ○○○○ （越南籍，綽號│黃麗雪  │1日       │96年11月26日迄同年│基隆市○○區○○路139 │
  │    │「阿香」）                │        │          │12月6 日          │號                    │
  ├──┼─────────────┼────┼─────┼─────────┼───────────┤
  │14  │丑○○○ ○○○ ○○○○ （越南籍，綽│林美仁  │無        │96年11月中某日迄同│臺北縣汐止市○○街623 │
  │    │號「阿范」）              │        │          │年12月6 日        │巷18弄9號             │
  ├──┼─────────────┼────┼─────┼─────────┼───────────┤
  │15  │綽號「阿現」之逃逸越南籍勞│林秀冠  │不詳      │96年9 月19日迄同年│臺北縣三重市○○街297 │
  │    │工                        │        │          │11月19日          │巷3弄5號              │
  ├──┼─────────────┼────┼─────┼─────────┼───────────┤
  │16  │丙○ ○○○ ○○○○ （越南籍，中譯│午○○  │96年11月28│96年10月30日迄同年│基隆市○○區○○路10巷│
  │    │名胡氏醉）                │        │日迄同年12│11月27日          │212號4樓              │
  │    │※此即起訴書附表編號16之「│        │月6日     │                  │                      │
  │    │阿翠」，原起訴書附表編號16│        │          │                  │                      │
  │    │及24係同一人而屬重複      │        │          │                  │                      │
  ├──┼─────────────┼────┼─────┼─────────┼───────────┤
  │17  │某不詳姓名年籍之越南籍逃逸│陳靖萱  │不詳      │96年11月13日經劉炆│無                    │
  │    │勞工                      │        │          │淵帶至陳靖萱處，當│                      │
  │    │                          │        │          │日即經陳靖萱要求帶│                      │
  │    │                          │        │          │離                │                      │
  ├──┼─────────────┼────┼─────┼─────────┼───────────┤
  │18  │綽號「阿水」之越南籍逃逸勞│吳銘泉  │不詳      │96年9 月22日迄同年│臺北縣新莊市○○路238 │
  │    │工                        │        │          │11月7 日          │號2樓                 │
  ├──┼─────────────┼────┼─────┼─────────┼───────────┤
  │19  │綽號「阿香」之越南籍逃逸勞│林秀娥  │不詳      │95年12月某日迄96年│臺北市○○街6巷4號5樓 │
  │    │工                        │        │          │11月25日          │                      │
  ├──┼─────────────┼────┼─────┼─────────┼───────────┤
  │20  │綽號「阿滿」之越南籍逃逸勞│黃麗珠  │不詳      │96年10月底某2 日  │臺北縣蘆洲市○○街60號│
  │    │工                        │        │          │                  │12樓                  │
  ├──┼─────────────┼────┼─────┼─────────┼───────────┤
  │21  │綽號「阿信」之越南籍逃逸外│同上    │不詳      │95年11月10日迄96年│同上                  │
  │    │籍勞工                    │        │          │12月5 日          │                      │
  ├──┼─────────────┼────┼─────┼─────────┼───────────┤
  │22  │NGUYEN THI LE （越南籍，綽│胡天助  │不詳      │96年11月21日至同月│臺北市○○區○○路192 │
  │    │號「阿六」））            │        │          │23日              │巷2弄13號             │
  ├──┼─────────────┼────┼─────┼─────────┼───────────┤
  │23  │中譯名「阮氏梅」之越南籍逃│陳芳莉  │不詳      │96年4 月某日至同年│臺南市○區○○路46號  │
  │    │逸外籍勞工                │        │          │12月6 日          │                      │
  ├──┼─────────────┼────┼─────┼─────────┼───────────┤
  │24  │丁○ ○○○ ○○○（越南籍，中譯名│無      │96年12月5 │無                │無                    │
  │    │李氏四）                  │        │日晚間迄同│                  │                      │
  │    │                          │        │年12 月6日│                  │                      │
  │    │                          │        │上午      │                  │                      │
  ├──┼─────────────┼────┼─────┼─────────┼───────────┤
  │25  │TRAN THI BE （越南籍，綽號│無      │96年12月5 │無                │無                    │
  │    │阿倍）                    │        │日晚間迄同│                  │                      │
  │    │                          │        │年12 月6日│                  │                      │
  │    │                          │        │上午      │                  │                      │
  │    │                          │        │          │                  │                      │
  ├──┼─────────────┼────┼─────┼─────────┼───────────┤
  │26  │壬○○○○○ ○○○ ○○○○○○ （越南籍│無      │96年11月19│無                │無                    │
  │    │，中譯名阮氏芳，1985年4 月│        │日迄同年12│                  │                      │
  │    │24日生）                  │        │月6日 上午│                  │                      │
  │    │                          │        │          │                  │                      │
  ├──┼─────────────┼────┼─────┼─────────┼───────────┤
  │27  │壬○○○○○ ○○○ ○○○○○○ （越南籍│無      │96年11月某│無                │無                    │
  │    │，中譯名阮氏芳，西元1981年│        │日迄同年12│                  │                      │
  │    │10月11日生）              │        │月6日 上午│                  │                      │
  │    │                          │        │          │                  │                      │
  ├──┼─────────────┼────┼─────┼─────────┼───────────┤
  │28  │NOTO MARICON RODEROS（菲律│無      │96年12月2 │無                │無                    │
  │    │賓籍，中譯名宇○○○）    │        │日至同月6 │                  │                      │
  │    │                          │        │日        │                  │                      │
  ├──┼─────────────┼────┼─────┼─────────┼───────────┤
  │29  │庚○○○○○ ○○○ ○○○○○（越南籍，│無      │96年9 月18│無                │無                    │
  │    │中譯名阮氏娟）            │        │日至同月20│                  │                      │
  │    │                          │        │日        │                  │                      │
  └──┴─────────────┴────┴─────┴─────────┴───────────┘
附表二
┌────┬───────────────┬───┐
│ 編號   │物品名稱                      │數量  │
├────┼───────────────┼───┤
│  一    │配有行動電話門號0000000000號晶│壹支  │
│        │片卡之行動電話（含其內晶片卡）│      │
├────┼───────────────┼───┤
│  二    │配有行動電話門號0000000000號晶│壹支  │
│        │片卡之行動電話（含其內晶片卡）│      │
├────┼───────────────┼───┤
│  三    │配有行動電話門號0000000000號晶│壹支  │
│        │片卡之行動電話（含其內晶片卡）│      │
├────┼───────────────┼───┤
│  四    │配有行動電話門號0000000000號晶│壹支  │
│        │片卡之行動電話（含其內晶片卡）│      │
├────┼───────────────┼───┤
│  五    │配有行動電話門號0000000000號晶│壹支  │
│        │片卡之行動電話（含其內晶片卡）│      │
├────┼───────────────┼───┤
│  六    │帳本                          │貳本  │
├────┼───────────────┼───┤
│  七    │匯款單                        │張  │
├────┼───────────────┼───┤
│  八    │新台幣現金                    │仟元│
└────┴───────────────┴───┘
附表三
┌────┬───────────────┬───┐
│ 編號   │物品名稱                      │數量  │
├────┼───────────────┼───┤
│  一    │配有行動電話門號0000000000號晶│壹支  │
│        │片卡之行動電話（含其內晶片卡）│      │
├────┼───────────────┼───┤
│  二    │配有行動電話門號0000000000號晶│壹支  │
│        │片卡之行動電話（含其內晶片卡）│      │
└────┴───────────────┴───┘


司法院資訊處製作；財團法人民間司法改革基金會備份。
